臺灣高等法院高雄分院刑事判決　　　 100年度上訴字第1380號
上　訴　人　臺灣高雄地方法院檢察署檢察官
上　訴　人
即　被　告　邵永泰
　　　　　　林姿妤 
上二人共同
選任辯護人　林石猛　律師
　　　　　　李衣婷　律師
上　訴　人
即　被　告　林庠笙 (原名黃永欽)
　　　　　　　　　　男　（民國○○年○○月○○日生）
　　　　　　　　　　身分證統一編號：Ｚ000000000號　
　　　　　　　　　　住高雄市鹽埕區○○○路232之1號
　　　　　　　　　　居高雄市○○區○○街132號2樓
　　　　　　方清宗　男　（民國○○年○○月○日生）
　　　　　　　　　　身分證統一編號：Ｚ000000000號　
　　　　　　　　　　住高雄市苓雅區○○○路93巷58號
　　　　　　　　　　居高雄市○○區○○路42號9樓之3
　　　　　　呂嘉文　男　（民國○○年○○月○○日生）
　　　　　　　　　　身分證統一編號：Ｚ000000000號　
　　　　　　　　　　住高雄市○○區○○路420之1號8樓
　　　　　　　　　　居高雄市○○區○○街8號2樓
上三人共同
選任辯護人　鄭國安　律師
　　　　　　吳麗珠　律師
　　　　　　郭宗塘　律師
上　訴　人
即　被　告　吳慶祥　男　（民國○○年○月○○日生）
　　　　　　　　　　身分證統一編號：Ｚ000000000號　
　　　　　　　　　　住高雄市前鎮區○○○路252號9樓之19
選任辯護人　林樹根　律師
　　　　　　洪茂松　律師
　　　　　　邱麗妃　律師
上　訴　人
即　被　告　鄭秀華　女　（民國○○年○○月○○日生）
　　　　　　　　　　身分證統一編號：Ｚ000000000號　
　　　　　　　　　　住高雄市左營區○○○路901巷26弄40號1
　　　　　　　　　　　4樓
　　　　　　翁郁原　男　（民國○○年○月○○日生）
　　　　　　　　　　身分證統一編號：Ｚ000000000號　
　　　　　　　　　　住高雄市新興區○○○路74-2號
　　　　　　羅元嶺　男　（民國○○年○月○○日生）
　　　　　　　　　　身分證統一編號：Ｚ000000000號　
　　　　　　　　　　住高雄市○○區○○街182巷20號5樓
　　　　　　陳世宏　男　（民國○○年○月○○日生）
　　　　　　　　　　身分證統一編號：Ｚ000000000號　
　　　　　　　　　　住高雄市前鎮區○○○街103巷2號
　　　　　　　　　　住高雄市前鎮區○○○街130巷6號
　　　　　　龐玉瑞　男　（民國○○年○月○○日生）
　　　　　　　　　　身分證統一編號：Ｚ000000000號　
　　　　　　　　　　住高雄市三民區○○○路192號4樓之10
上五人共同
選任辯護人　黃致穎　律師
被　　　告　黃進賜　男　（民國○○年○○月○日生）
　　　　　　　　　　身分證統一編號：Ｚ000000000號　
　　　　　　　　　　住高雄市○○區○○路198號
選任辯護人　黃致穎　律師
上列上訴人因被告因兒童及少年性交易防制條例等案件，不服臺
灣高雄地方法院中華民國100 年4 月29日第一審判決（起訴案號
：臺灣高雄地方法院檢察署97年度偵字第9429、10358 、12070
、12071 、12950 、12951 、14104 、20457 號，暨追加起訴案
號：（同上署98年度偵緝字第1081號），提起上訴，本院判決如
下：
    主  文
原判決關於邵永泰、林姿妤、呂嘉文、林庠笙、陳世宏、龐玉瑞
、吳慶祥、翁郁原、方清宗、鄭秀華、黃進賜有罪部分，暨其中
所定之應執行刑部分均撤銷。
邵永泰犯如附表一所示之罪，各處如附表一所示之刑。應執行有
期徒刑陸年陸月，併科罰金新臺幣拾萬元，罰金如易服勞役，
以新臺幣壹仟元折算壹日。扣案如附表二、附表三所示之物均沒
收。
林姿妤犯如附表一所示之罪，各處如附表一所示之刑。應執行有
期徒刑年拾月，扣案如附表二及附表三編號1 至3 所示之物均
沒收。
呂嘉文犯如附表一所示之罪，各處如附表一所示之刑。應執行有
期徒刑肆年拾月，扣案如附表二、附表三所示之物均沒收。
翁郁原犯如附表一所示之罪，各處如附表一所示之刑。應執行有
期徒刑年拾月，扣案如附表二及附表三編號1 至3 所示之物均
沒收。
龐玉瑞犯如附表一所示之罪，各處如附表一所示之刑。應執行有
期徒刑肆年拾月，扣案如附表二及附表三編號1 至3 所示之物均
沒收。
吳慶祥犯如附表一所示之罪，各處如附表一所示之刑。應執行有
期徒刑年拾月，扣案如附表二所示之物均沒收。
方清宗犯如附表一所示之罪，各處如附表一所示之刑。應執行有
期徒刑年肆月，扣案如附表二所示之物及來臺機場面試題目壹
份均沒收。
林庠笙共同犯圖利使未滿十八歲之人為性交易罪，處有期徒刑
年肆月，併科罰金新臺幣拾伍萬元，罰金如易服勞役，以新臺幣
壹仟元折算壹日。扣案如附表二所示之物均沒收。
陳世宏共同犯圖利使未滿十八歲之人為性交易罪，處有期徒刑
年陸月，併科罰金新臺幣拾伍萬元，罰金如易服勞役，以新臺幣
壹仟元折算壹日。扣案如附表二所示之物均沒收。
鄭秀華共同犯圖利媒介性交罪，處有期徒刑捌月，扣案如附表二
所示之物均沒收。
羅元嶺共同犯臺灣地區與大陸地區人民關係條例第七十九條第二
項之圖利使大陸地區人民非法進入臺灣地區罪，處有期徒刑年
貳月；減為有期徒刑壹年柒月。
黃進賜共同犯圖利媒介性交罪，處有期徒刑陸月，如易科罰金，
以新臺幣壹仟元折算壹日，扣案如附表二編號7 所示之物均沒收
。
其他上訴駁回。
    事  實
一、邵永泰（綽號「海軍」）各別基於意圖媒介已滿18歲、未滿
    18歲女子與不特定成年男客為性交以營利之犯意，在高雄地
    區其所經營之「雪芙蘭應召站」，以下列方式應徵旗下應召
    女郎：在報紙上刊登徵求應召女郎之廣告，吸引原已有賣淫
    犯意之臺灣籍女子前來應徵；由應召站成員貸與款項或幫忙
    償債，引進該需錢孔急之臺灣籍女子成為應召女郎；自行引
    進或安排由他人引進之大陸地區女子成為其旗下之應召女郎
    。並在高雄市鼓山區○○○路953 號17樓設置調度站（俗稱
    內機），由負責人員接聽來客電話及分派小姐，再由該應召
    站成員仲介招攬男客與旗下應召女郎從事性交易（俗稱三七
    仔），或由旅館人員去電表示要找應召女郎從事性交易，如
    有需求即由「雪芙蘭應召站」之內機安排司機（俗稱車伕）
    載運應召女郎赴指定之旅館房間與男客從事性交易，抽佣牟
    利：
  (一)邵永泰即夥同與其具有共同意圖媒介已滿18歲女子與不特定
    男客為性交以營利之各別犯意聯絡之林庠笙（綽號欽仔）、
    陳世宏（綽號四哥、阿宏）、林姿妤（綽號小曼）、呂嘉文
    （綽號阿寶）、鄭秀華（綽號阿蓮）、龐玉瑞（綽號三哥、
    瑞仔）、翁郁原（綽號生哥、阿生）、吳慶祥（阿亮）、方
    清宗（綽號流汗）等人，其分工方式係由林庠笙擔任外務，
    負責前往各旅館發送雪芙蘭應召站之傳單及出面應徵臺灣籍
    女子；陳世宏負責以借款、代償債務方式引進臺灣籍女子成
    為應召女郎；林姿妤負責仲介招攬男客與雪芙蘭應召站旗下
    應召女郎從事性交易，並擔任內機調派司機載送應召女郎；
    呂嘉文負責仲介招攬男客與雪芙蘭應召站旗下應召女郎從事
    性交易，並依指示引進大陸地區女子成為應召女郎；鄭秀華
    擔任內機，負責調派司機及應召女郎至各旅館與男客從事性
    交易；龐玉瑞負責將每日性交易所得統籌收繳予邵永泰，並
    依指示引進、管理大陸地區女子成為應召女郎；翁郁原則依
    指示引進、管理大陸地區女子成為應召女郎；吳慶祥、方清
    宗則將其自行引進、管理之大陸地區女子，安排至雪芙蘭應
    召站從事性交易工作抽佣牟利，而分別於下列所示時間、方
    式，將其等陸續應徵引進之臺灣籍女子及大陸地區女子，安
    排至雪芙蘭應召站從事賣淫工作。並由雪芙蘭應召站媒介該
    等應召女郎至高雄市各飯店、旅館、汽車旅館，與不特定男
    客為性交行為，再安排有共同犯意聯絡之司機黃進賜、許迦
    南、黃譯興、陳世忠、黃志祥、楊天安（以上除黃進賜外，
    均經原審判處圖利媒介性交罪確定）及羅元嶺（羅元嶺此部
    分犯行業經原審判決免訴確定）等人，載送該等應召女子前
    往各飯店、旅館或賓館從事性交易，臺灣籍應召女郎每次從
    事性交易獲取新臺幣（下同）1,500 至3,000 元不等、大陸
    籍應召女郎則為1,700 元或2,200 元（起訴書誤載為2,000
    元）不等（均不含仲介「三七仔」、飯店服務生應抽取之費
    用），嗣交易完成後，由飯店服務生將上開性交易款項交予
    應召女郎，應召女郎再交予負責載送之司機，司機收齊當日
    性交易所得並扣除以每小時200 元計算之司機應得報酬後，
    將應歸雪芙蘭應召站朋分之佣金（俗稱頭利，依應召女郎為
    臺灣籍或大陸地區女子而有所區別，臺灣籍依其條件所定性
    交易價格抽取2 成、大陸地區女子則抽取3 成）交付應召站
    收帳人員龐玉瑞，再轉交邵永泰；另視該應召女郎有無引進
    、管理者（俗稱經紀），扣除應歸該經紀之佣金後，餘款始
    歸該應召女郎取得：
   1、於民國96年8 月某日間，由陳世忠開車搭載台籍女子柯美
      英（花名小威）至在高雄市○○區○○路「愛爾蘭飯店」
      內，正裸身沐浴而欲與男客進行性交行為之際，即遭警查
      獲並經移送法院裁處。
   2、96年8 月間，由不知名之司機開車搭載台籍女子紀乃云（
      花名柔安）至在高雄市鹽埕區「聖桃沙飯店」內，與男客
      完成性交行為之性交易後，為警查獲。
   3、96年11月7 日晚上10時30分許，由另一名司機趙碧陽開車
      搭載大陸籍女子李文斌（花名燕子）至在高雄市苓雅區○
      ○○路265 號「河堤精品旅店」701 號房內，與男客李和
      珅完成性交行為之性交易後，即遭警查獲。
   4、97年1 月11日凌晨2 時30分許，使大陸籍女子王藍藍搭乘
      不知名司機駕駛之車輛，前往臺北縣板橋市（改制後為新
      北市板橋區○○○路14巷3 號之「挪威森林汽車旅館」11
      6 室內欲與男客楊士明從事性交行為之性交易前，即為警
      所查獲。
   5、97年2 月25日晚上8 時許，由羅元嶺開車搭載台籍女子陳
      雅萍（花名小文）至在高雄市鼓山區○○○路「春天汽車
      旅館」503 號房內，與男客李威德完成性交行為之性交易
      ，嗣經警查獲後，移送台灣高雄地方法院簡易庭依社會秩
      序維護法裁處罰鍰5,000 元。
   6、97年3 月11日下午5 時30分許，由羅元嶺開車搭載台籍女
      子鍾孟袁（花名樂樂）至在高雄市苓雅區○○○路148-42
      號「康橋大飯店」207 號房內，正裸身沐浴而欲與員警所
      喬裝之男客進行性交行為之際，即遭警查獲。
   7、嗣於97年3 月13日晚上8 時30分許，雪芙蘭應召站接獲址
      設高雄市前金區○○○街145 號凱莎琳飯店之服務生李家
      （所犯圖利媒介性交罪另經原審判決確定）撥打電話，
      要求指派應召女郎至上址飯店508 號房，與成年男客葉群
      從事性交易；雪芙蘭應召站即於同日晚上9 時許，安排
      司機楊天安，駕駛車牌號碼Y8-670號計程車，搭載雪芙蘭
      應召站旗下之大陸籍應召女郎仲秀杰抵達上址，於仲秀杰
      與男客葉群已完成性交易之際，為警當場查獲，並扣得
      李家向葉群收取之性交易代價3,500 元（已於李家
      上開犯罪部分宣告沒收）。
  (二)邵永泰復另行分別與陳世宏、林庠笙，共同基於意圖使未滿
    18歲女子與不特定男客為性交行為而媒介以營利之犯意聯絡
    ，而分別為下列行為：
   1、於96年農曆年過後之3 月間某日，邵永泰、陳世宏均明知
      Ａ女（卷內代號A1，78年6 月生，姓名年籍詳卷）係17歲
      以上未滿18歲之女子，仍共同基於媒介未滿18歲女子與不
      特定男客為性交行為以營利之犯意聯絡，推由陳世宏出面
      應徵未滿18歲之Ａ女成為雪芙蘭應召站旗下應召女郎（花
      名「哈妮」），並由陳世宏擔任其經紀管理之，由雪芙蘭
      應召站媒介並安排司機羅元嶺（綽號「小羅」）載送Ａ女
      至高雄市某旅館與不特定男客為性交行為，Ａ女從事性交
      易代價獲取3,000 元，雪芙蘭應召站從中抽取2 成即600
      元、陳世宏則抽取1 成即300 元牟利，再扣除應給付司機
      每小時200 元之報酬後，Ａ女僅實得1,900 元（起訴書誤
      載Ａ女實得3,000 元）。
   2、於97年1 月底某日，未滿18歲之Ｂ女（卷內代號0000-000
      0 ，79年7 月生，姓名年籍詳卷）見報紙廣告前來應徵，
      邵永泰、林庠笙均明知Ｂ女為未滿18歲之女子，竟共同基
      於媒介未滿18歲女子與不特定男客為性交以營利之犯意聯
      絡，推由林庠笙出面應徵未滿18歲之Ｂ女成為雪芙蘭應召
      站旗下應召女郎（花名「小美」），由雪芙蘭應召站媒介
      並安排司機載送Ｂ女至高雄市旅館，與不特定男客為性交
      行為，Ｂ女從事性交易獲取2,500 元，雪芙蘭應召站從中
      抽取2 成即500 元牟利，再扣除應給付司機每小時200 元
      之報酬後，Ｂ女僅實得1,800 元（起訴書誤載Ｂ女實得2,
      000 元）。嗣於97年3 月26日下午6 時30分許，Ｂ女由雪
      芙蘭應召站指派具有共同圖利媒介性交犯意聯絡、然不知
      Ｂ女為未滿18歲女子之司機黃進賜（詳後述不另為無罪之
      諭知部分），以車牌號碼3857-F B號自用小客車載送至高
      雄市○○○路66號首相賓館628 號房間，與不知Ｂ女為未
      滿18歲女子之男客王掙琦完成性交易後，為警當場查獲。
      並在上開黃進賜車內扣得供媒介性交易聯絡使用之門號00
      00000000號行動電話1 支、保險套45個、潤滑劑3 瓶、電
      話簿1 本、記事本1 本及性交易營利所得12,500元（即附
      表二編號1 部分所示現金）。
二、邵永泰明知大陸地區人民非經主管機關許可，不得進入臺灣
    地區，為使有意來臺賣淫之大陸地區成年女子能順利入境加
    入雪芙蘭應召站，並圖得媒介性交易可從中抽取3 成佣金牟
    利，竟分別夥同林姿妤、呂嘉文、龐玉瑞、翁郁原及真實姓
    名年籍不詳綽號「艾迪」、「老師」之成年男子，為下列犯
    行：
  (一)緣大陸地區女子仲秀杰（綽號萍萍）、仲曉波（綽號小莉）
    堂姊妹二人均有意來台賣淫，惟仲曉波（另經臺灣桃園地方
    法院以97年度易字第57號判處未經許可入國部分有期徒刑3
    月、共同行使變造護照部分有期徒刑2 月，定應執行刑為4
    月確定）前曾冒名「仲秀麗」以假結婚方式入境臺灣，嗣為
    警查獲從事性交易，於94年12月20日強制遣送出境，故無法
    以合法方式入境臺灣。為同時使大陸地區女子仲曉波、仲秀
    杰二位非法入境臺灣至雪芙蘭應召站賣淫，並圖得從中抽取
    性交易代價3 成佣金牟利，邵永泰與林姿妤、呂嘉文、龐玉
    瑞、翁郁原及「艾迪」、「老師」共同基於意圖使大陸地區
    女子非法進入臺灣地區以營利、行使變造外國護照之犯意聯
    絡，於96年間某日，推由「老師」以不詳方式取得以偽造基
    本資料頁而變造之署名為「OOI CHIN MEI」、護照號碼為A0
    0000000 號之馬來西亞護照（起訴書誤載號碼為Ｚ00000000
    0 ，下稱護照）；以變造基本資料頁而變造之署名為「LO
    H YONG YIN」、護照號碼為A00000000 號馬來西亞護照（下
    稱護照），並由「老師」（起訴書誤載為「艾迪」）於97
    年1 月1 日，在馬來西亞吉隆坡機場，將上開變造馬來西亞
    護照2 本分別交予仲曉波、仲秀杰持用，並推由雪芙蘭應召
    站成員翁郁原、龐玉瑞偕同自馬來西亞至香港轉搭國泰航空
    公司編號CX -470 號班機，於同日抵達臺灣桃園國際機場，
    抵達後仲曉波、仲秀杰即向機場護照查驗人員行使上開變造
    （起訴書誤載為偽造）之馬來西亞護照2 本，均足生損害於
    「OOI CHIN MEI」、「LOH YONG YIN」本人及我國內政部入
    出國及移民署（起訴書誤載為入出境管理局）對於入境管理
    之正確性。然仲曉波持上開變造護照供查驗時，經查驗人
    員察覺有異，當場查獲，而未能入境臺灣；仲秀杰則行使上
    開變造護照，順利入境臺灣地區。當日邵永泰並親自與呂
    嘉文一同前往桃園國際機場接機，惟因遲未能接得仲曉波，
    邵永泰遂與翁郁原、龐玉瑞、「艾迪」先行返回高雄，並指
    示呂嘉文在外等候、處理；另將順利入境之仲秀杰，交由無
    此部分犯意聯絡之林庠笙帶回雪芙蘭應召站從事性交易工作
    。
  (二)緣大陸地區女子陳熠平（另經臺灣桃園地方法院以97年度易
    字第375 號判處有期徒刑3 月確定）前於94年7 月11日以假
    結婚方式來臺，嗣因從事性交易為警查獲，於95年2 月14日
    強制遣送出境，故無法以合法方式入境臺灣。為使大陸女子
    陳熠平能順利入境臺灣至雪芙蘭應召站賣淫，圖得從中抽取
    性交易代價3 成佣金牟利，邵永泰、呂嘉文、「艾迪」即共
    同基於意圖使大陸地區女子非法進入臺灣地區以營利、行使
    變造外國護照特種文書之犯意聯絡，於97年3 月間，先由陳
    熠平提供其中華人民共和國護照、照片2 張及身分證影本，
    委由真實姓名不詳、綽號「阿成」之成年男子，以偽造並抽
    換基本資料頁之方式，變造署名為「KIM GAE RANG」、護照
    號碼：TM0000000 號之南韓護照1 本，並於97年4 月4 日，
    由「艾迪」在大陸地區之澳門機場，將上開變造南韓護照交
    付陳熠平；而陳熠平則先持其中華人民共和國護照，由受邵
    永泰指派之呂嘉文、「艾迪」偕同自澳門輾轉至馬來西亞，
    再持該變造南韓護照轉搭馬來西亞航空公司編號MH-086號班
    機，於97年4 月4 日22時45分許，抵達臺灣桃園國際機場。
    陳熠平抵台後，即持上開變造南韓護照向機場入境查驗人員
    行使，足生損害於「KIM GAE RANG」本人及我國內政部入出
    國及移民署（起訴書誤載為入出境管理局）對於入境管理之
    正確性；惟經移民署人員察覺有異，詳查後發現係變造（起
    訴書誤載為偽造）之南韓護照，而當場查獲，始未得逞，並
    扣得上開偽造之南韓護照1 本（含入境登記表1 紙）。
三、龐玉瑞、羅元嶺均明知大陸地區人民非經主管機關許可，不
    得進入臺灣地區，不得非法使大陸地區人民進入臺灣地區，
    詎龐玉瑞為圖得引進大陸女子來臺賣淫從中抽取報酬之利益
    ，羅元嶺為圖得充當人頭配偶每月3 萬元之利益，竟共同基
    於使大陸地區女子非法進入臺灣地區以營利、使公務員登載
    不實之犯意聯絡，推由無結婚真意之羅元嶺前往大陸地區與
    該地區女子胡豔（另經檢察官為職權不起訴處分）辦理假結
    婚。於94年5 月16日與大陸地區女子胡豔在大陸地區貴州省
    辦理結婚登記，取得結婚證書及結婚公證書後，羅元嶺即先
    行返臺，持上開結婚公證書至海基會辦理驗證，並取得海基
    會核發之證明。嗣羅元嶺再持前開證明文件，以配偶來臺團
    聚為由，填具「大陸地區人民進入臺灣地區旅行證申請書」
    ，向移民署申請胡豔入境來臺，經移民署承辦人員為實質審
    查後，於94年10月7 日發給胡豔中華民國臺灣地區旅行證，
    使胡豔得以形式上合法之探親名義，於94年10月22日持上開
    旅行證非法進入臺灣地區。胡豔入境後並於94年12月15日，
    與羅元嶺一同前往高雄市左營區戶政事務所辦理結婚登記，
    使不知情之承辦公務人員將羅元嶺與胡豔2 人結婚之不實事
    項登載於職務上所掌之戶籍登記簿上，足生損害於國家戶政
    機關對於戶政管理、登記之正確性。胡豔入境臺灣地區後，
    即從事性交易工作，羅元嶺則每月獲取充當人頭配偶之報酬
    3 萬元，共計領取6 個月計18萬元之報酬；嗣胡豔於95年4
    月12日離境後，即未再入境臺灣。
四、吳慶祥、楊哲雄（另經原審以97年訴字第1107號判處有期徒
    刑1 年8 月，緩刑4 年確定）均明知大陸地區人民非經主管
    機關許可不得進入臺灣地區，不得非法使大陸地區人民進入
    臺灣地區，詎吳慶祥為圖引進大陸女子來臺賣淫從中抽取報
    酬之利益，楊哲雄為圖得充當人頭配偶每月3 萬元之利益，
    共同基於使大陸地區女子王藍藍非法進入臺灣地區以營利之
    犯意聯絡，推由與王藍藍（另經檢察官為職權不起訴處分）
    並無結婚真意之楊哲雄前往大陸，於95年9 月11日與王藍藍
    在大陸地區重慶市辦理結婚登記，取得結婚證書、結婚公證
    書後，楊哲雄即先行返臺，持上開結婚證書、結婚公證書至
    海基會辦理結婚公證書之驗證，取得海基會核發之證明。嗣
    楊哲雄再以配偶來臺團聚名義為由，分別於95年10月2 日、
    96年2 月2 日及96年5 月3 日，3 度填寫「大陸地區人民入
    出臺灣地區申請書」及「保證書」，向移民署以配偶來臺團
    聚名義為由，申請王藍藍入境來臺，前2 次經移民署承辦人
    員為實質審查後察覺有異，均不予許可，惟終於96年6 月12
    日發給王藍藍中華民國臺灣地區旅行證，使王藍藍得以形式
    上合法之探親名義，於96年7 月7 日持上開旅行證非法進入
    臺灣地區。王藍藍來臺後即由吳慶祥（共同圖利媒介性交部
    分即事實一之(一)）安排至雪芙蘭應召站賣淫約1 週後（起訴
    書誤載為尚未安排至雪芙蘭應召站賣淫）即行逃跑。嗣經警
    於97年1 月11日凌晨2 時30分許，在臺北縣板橋市○○路14
    巷3 號之「挪威森林汽車旅館」116 室內，查獲正欲與男客
    楊士明從事性交易之王藍藍，而知悉上情。
五、方清宗、王大維（王大維部分業經原審判處有期徒刑1 年10
    月，緩刑4 年確定）均明知大陸地區人民非經主管機關許可
    ，不得進入臺灣地區，不得非法使大陸地區人民進入臺灣地
    區，詎方清宗為圖得引進大陸女子來臺賣淫從中抽取報酬之
    利益，王大維為圖得充當人頭配偶每月3 萬元之利益，竟共
    同基於使大陸地區女子李文斌非法進入臺灣地區以營利、使
    公務員登載不實之犯意聯絡，推由與李文斌並無結婚真意之
    王大維前往大陸，於96年3 月23日與李文斌（另經檢察官為
    職權不起訴處分）在海南省海口市辦理結婚登記，取得結婚
    證書及結婚公證書，王大維即先行返臺，持上開結婚公證書
    至海基會辦理結婚公證書之驗證，取得海基會核發之證明，
    王大維即持前開結婚公證書、海基會證明等文件，以配偶來
    臺探親為由，填具「大陸地區人民進入臺灣地區旅行證申請
    書」，向移民署申請李文斌入境來臺，經移民署承辦人員為
    實質審查後，於96年5 月25日發給李文斌中華民國臺灣地區
    旅行證，使李文斌得以形式上合法之探親名義，於96年8 月
    21日持上開旅行證非法進入臺灣地區。王大維復於96年9 月
    17日，持上揭證明文件前往高雄市前金區戶政事務所辦理結
    婚登記，使不知情之承辦公務人員將王大維與李文斌2 人不
    實之結婚事項登載於職務上所掌之戶籍登記簿上，足生損害
    於國家戶政機關對於戶政管理、登記之正確性。李文斌入境
    臺灣地區後，即由方清宗安排在雪芙蘭應召站從事性交易工
    作，李文斌每次性交易代價1,700 元，雪芙蘭應召站從中抽
    取3 成即510 元、方清宗則抽取290 元牟利（共同圖利媒介
    性交部分即事實一之(一)），李文斌僅實得900 元；王大維則
    獲得充當人頭配偶之利益每月3 萬元。嗣為警於96年11月7
    日22時30分許，在高雄市苓雅區○○○路265 號「河堤精品
    旅店」701 號房間內，查獲李文斌與男客李和珅從事性交易
    ，並於97年6 月10日將李文斌遣送出境。另於97年4 月24日
    在方清宗位於高雄市苓雅區○○○路93巷58號住處，扣得其
    所有供犯罪所用之來臺機場面試題目1 份。
六、黃進賜於97年3 月26日下午4 時58分許，因男客王掙琦以其
    使用0000000000號行動電話撥打楊坤茂持用0000000000號行
    動電話，表明欲找應召女郎進行性交易，楊坤茂即撥打電話
    聯絡雪芙蘭應召站，要求雪芙蘭應召站指派成熟、漂亮、性
    交易價格為2,500 元之成年應召女郎前來上址房間與王掙琦
    從事性交易。詎雪芙蘭應召站竟指派實際年齡為17歲以上未
    滿18歲之Ｂ女（花名小美），惟因Ｂ女穿著打扮成熟，致黃
    進賜誤認其為已滿18歲之女子，而接受雪芙蘭應召站內機之
    安排，並與其成員共同圖利媒介性交之犯意聯絡，（共同圖
    利媒介性交部分即事實一之(一)）駕駛車號3857-FB 號自用小
    客車載送Ｂ女抵達高雄市○○○路66號首相賓館628 號房間
    。嗣於97年3 月26日下午6 時30分許，Ｂ女與王掙琦完成性
    交行為後，為警當場查獲，並在上開黃進賜車內扣得供媒介
    性交易聯絡使用之門號0000000000號行動電話1 支、保險套
    45個、潤滑劑3 瓶、電話簿1 本、記事本1 本及性交易營利
    所得12,500元。
七、嗣於97年4 月24日，經警在下列處所，分別扣得下列因犯罪
    所得或供犯罪所用之物，而查獲上情：
  (一)邵永泰位於高雄市三民區○○○街住處，扣得營業所得即現
    金129,600 元（即附表二編號1 所示部分現金），供犯罪所
    用之筆記本1 本、每日營業資料6 張、行動電話15支、雜記
    資料1 份及10張（即附表二編號2 所示）、雜記資料1 份（
    記載仲秀杰、仲曉波來臺機票等費用，即附表三編號1 所示
    ）等物。
  (二)林庠笙位於高雄市○○區○○街132 號2 樓住處，扣得供犯
    罪所用之行動電話0000000000號1 支、帳單1 張、記載飯店
    名稱之便條紙1 本。
  (三)陳世宏位於高雄市前鎮區○○○街130 巷6 號住處及其使用
    之自用小客車內，扣得營業所得59,000元（即附表二編號1
    所示部分現金），供犯罪所用之手機9 支、記事本6 本、薪
    資袋1 批、飯店名稱15張、薪資記錄單1 張、未使用之保險
    套7 個、潤滑液1 瓶、避孕藥21顆、女性荷爾蒙28顆。
  (四)龐玉瑞位於高雄市三民區○○○路192 號4 樓之10住處，扣
    得供犯罪所用之記事本1 本、電話簿1 本、行動電話12支、
    SIM 卡27張。
  (五)許迦南位於高雄市鼓山區○○○路927 巷1 號4 樓，扣得供
    犯罪所用之記事本共2 本、新進司機林奇霆資料1 張、飯店
    資料1 張、車牌資料2 張。
八、案經高雄市政府警察局、法務部調查局高雄市調查處移請臺
    灣高雄地方法院檢察署檢察官偵查起訴，及高雄市政府警察
    局苓雅分局移請、行政院海岸巡防署海岸巡防總局北部地區
    巡防局報請臺灣高雄地方法院檢察署檢察官追加起訴。
    理  由
壹、程序部分：
一、按檢察官於第一審辯論終結前，得就與本案相牽連之犯罪或
    本罪之誣告罪，追加起訴；追加起訴，得於審判期日以言詞
    為之，刑事訴訟法第265 條定有明文。又前揭所謂得追加起
    訴之「相牽連之犯罪」，係指同法第7 條所列之相牽連之案
    件，而為可以獨立之新訴者而言。經查，原審於行準備程序
    時，經檢察官於99年2 月12日以98年度偵緝字第1081號就被
    告呂嘉文之圖利媒介性交及圖利使大陸地區人民非法進入台
    灣地區等部分追加起訴，此追加起訴部分與原起訴案件，係
    被告呂嘉文與其他審理中之部分被告邵永泰等雪芙蘭應召站
    成員間有數人共犯數罪之關係，與前揭刑事訴訟法第7 條第
    2 款所規定之數人共犯數罪者相符，並非重覆起訴，且係於
    第一審辯論終結前所為之追加起訴，於法核無不合，自應予
    合併審理，合先敘明。
二、按被告之自白，非出於強暴、脅迫、利誘、詐欺、疲勞訊問
    、違法羈押或其他不正之方法，且與事實相符者，得為證據
    ，刑事訴訟法第156 條第1 項定有明文。本件被告林庠笙於
    調查局及偵查中，就其明知Ｂ女為未滿18歲之女子而仍圖利
    媒介性交；被告羅元嶺於警詢及偵訊中，就其為圖充當人頭
    配偶每月可獲得新臺幣3 萬元之利益，以假結婚方式非法使
    大陸地區女子胡豔進入臺灣；被告龐玉瑞於偵查中就其為圖
    使大陸女子胡豔來臺賣淫抽佣牟利，而以假結婚方式非法使
    胡豔進入臺灣；被告呂嘉文於調查局及偵查中就其圖利以行
    使變造南韓護照使大陸地區女子陳熠平非法進入臺灣地區之
    犯行，所為之自白，均查無非法取供情事，自具備任意性，
    且與證人Ｂ女於警詢及偵查中之證述、卷附監聽譯文、入出
    境資料等證據相符。是上開被告林庠笙、羅元嶺、呂嘉文、
    龐玉瑞之自白既均具有任意性，且查與事實相符，自得採為
    證據，而均有證據能力。
三、次按被告以外之人於偵查中向檢察官所為陳述，除顯有不可
    信之情況者外，得為證據，刑事訴訟法第159 條之1 第2 項
    定有明文。準此，偵查中檢察官對被告以外之人（包括證人
    、鑑定人、告訴人、被害人及共同被告等）所為之偵查筆錄
    ，或被告以外之人向檢察官所提之書面陳述，性質上固均亦
    屬傳聞證據。惟現階段刑事訴訟法規定檢察官代表國家偵查
    犯罪、實施公訴，依法其有訊問被告、證人及鑑定人之權，
    證人、鑑定人且須具結，而實務運作時，檢察官偵查中向被
    告以外之人所取得之陳述，原則上均能遵守法律規定，不致
    違法取供，其可信度極高。職是，被告以外之人前於偵查中
    已具結而為證述，除反對該項供述得具有證據能力之一方，
    已釋明「顯有不可信之情況」之理由外，自不宜遽指該證人
    於偵查中之陳述不具證據能力。查本件證人Ａ女、Ｂ女、李
    文斌、仲秀杰；證人即共同被告林庠笙於97年4 月30日偵查
    中向檢察官所為之陳述，均已依法具結擔保其等證詞之真實
    性，復查無有何不法取供等顯不可信之情況。而被告、辯護
    人固反對其等上開證述得具有證據能力，惟並未具體釋明上
    開供述有顯不可信之情況。且其中證人證人Ａ女、Ｂ女、林
    庠笙等人，嗣後亦於原審法院審理時到場具結作證，並由被
    告及辯護人對渠等為詰問，足見被告之訴訟上權益已獲得確
    保，實無礙其詰問權之行使。是揆諸上開規定及說明，其等
    於偵查中關於該部分之證言，自均具有證據能力。
四、再按，被告以外之人於審判中有下列情形之一，其於檢察事
    務官、司法警察官或司法警察調查中所為之陳述，經證明具
    有可信之特別情況，且為證明犯罪事實之存否所必要者，得
    為證據：三、滯留國外或所在不明而無法傳喚或傳喚不到者
    ，刑事訴訟法第159 條之3 第3 款定有明文。查證人仲秀杰
    （含冒名「羅永英」所為陳述）、李文斌嗣因強制遣送出境
    ，而無法傳喚到庭，惟其等於警詢時，係甫遭查獲而即時對
    之詢問，記憶自較為清晰，且係採取一問一答，其等較無時
    間權衡陳述之利害關係，自較無機會受不當汙染或外界干擾
    ，虛偽陳述之可能性偏低，可信度顯較高，足認具有特別可
    信性，且為證明前揭事實一之(一)、事實二之(一)、事實五等犯
    罪事實否所必要，自有證據能力。
五、又被告以外之人於審判外之言詞或書面陳述，除法律有規定
    者外，不得作為證據，刑事訴訟法第159 條第1 項固有明文
    規定。惟按被告以外之人於檢察事務官、司法警察官或司法
    警察調查中所為之陳述，與審判中不符時，其先前之陳述具
    有較可信之特別情況，且為證明犯罪事實存否所必要者，得
    為證據，刑事訴訟法第159 條之2 亦定有明文。茲查：
  (一)證人Ａ女、Ｂ女、陳芳亭、紀乃云、李靜玫、李靜芳、楊哲
    雄於警詢、調查局詢問時，就關於被告邵永泰、陳世宏明知
    Ａ女為未滿18歲之人、被告邵永泰、林庠笙明知Ｂ女為未滿
    18歲之人仍媒介性交以牟利；被告陳世宏有以借款或代償債
    務等方式引進臺灣籍女子至雪芙蘭應召站成為應召女郎，並
    媒介性交抽佣牟利；被告吳慶祥意圖使大陸地區女子王藍藍
    非法入境臺灣，媒介該大陸地區女子從事性交易以抽佣牟利
    等陳述，均顯與其等於原審審理中之陳述不符。本院參酌證
    人等於警詢、調查局詢問時，均係為警查獲之初即對其等詢
    問並製作筆錄，其記憶自較為清晰，陳述應更貼近案發之事
    實，衡情尚無充裕時間權衡陳述之利害關係，無暇捏編掩飾
    或偏頗迴護，且未直接面對被告等，人情之心理壓力較小，
    故證人等之陳述，自較無機會受到不當汙染或外界干擾，虛
    偽陳述之可能性偏低，可信度顯較高。況證人等於原審審理
    到庭作證，均未表示於警詢、調查局詢問時曾受不法取供。
    足見上開各證人於上開之陳述時受外力、人情等干擾程度較
    低，又無其他證據可認有何非出於自由意志陳述之情形，且
    本院就上開證人於警詢、調查局詢問陳述當時之原因、過程
    、內容、功能等外在環境加以觀察，認上開證人警詢陳述係
    出於真意之信用性獲得確切保障，而有可信之特別情況，且
    與被告犯罪事實具有直接關連性，並為證明該等犯罪事實存
    否所必要，是依刑事訴訟法第159 條之2 規定，自應認均有
    證據能力。
  (二)證人即共同被告邵永泰、林庠笙、陳世宏、龐玉瑞、吳慶祥
    、翁郁原、方清宗、羅元嶺、呂嘉文於警詢、調查局詢問時
    之陳述，就其餘被告而言，均屬審判外之陳述，且其等於警
    詢、調查局詢問時，就關於被告邵永泰、陳世宏、林姿妤、
    呂嘉文、龐玉瑞、翁郁原有無參與事實一之(一)、(二)、事實二
    之(一)、(二)、事實三等陳述，與其等於本院審理中之陳述不符
    。然證人即共同被告等於警詢、調查局詢問時，尚無時間供
    其等權衡陳述之利害關係，無暇捏編掩飾，且未直接面對其
    他被告，心理壓力較小，參以其等前經檢察官認有勾串共犯
    或證人之虞，聲請羈押經原審裁定准許在案，足證證人等於
    警詢及調查局詢問之陳述，較無機會受不當汙染或外界干擾
    ，可信度顯較高，依其等於警詢、調查局詢問時陳述之原因
    、過程、內容、功能等外在環境加以觀察，本院認上開證人
    警詢陳述係出於真意之信用性獲得確切保障，而有可信之特
    別情況，且與被告犯罪事實具有直接關連性，並為證明該等
    犯罪事實存否所必要，是依刑事訴訟法第159 條之2 規定，
    自亦均有證據能力。
六、另按司法警察機關依法定程序執行監聽取得之錄音，係以錄
    音設備之機械作用，真實保存當時通訊之內容，如通訊一方
    為受監察人，司法警察在監聽中蒐集所得之通訊者對話，若
    其通話本身即係被告進行犯罪中構成犯罪事實之部分內容，
    則依前開說明，自與所謂「審判外之陳述」無涉，應不受傳
    聞法則之規範，當然具有證據能力。且均係經檢察之聲請，
    而經原審核發通信監察書准予進行通訊監察在案，有臺灣高
    雄地方法院檢察署通訊監察聲請書及原審核發之通訊監察書
    在卷可稽。足見上開通訊監察譯文，乃經正當法律程序所取
    得之證據，且與本案之相關待證事實具有關連性，自均有證
    據能力。至司法警察依據監聽錄音結果予以翻譯而製作之監
    聽譯文，屬於文書證據之一種，相關被告及其選任辯護人既
    未對譯文之真實性有所懷疑時，且上開監聽錄音譯文業已經
    原審踐行調查證據之程序；而關於被告邵永泰、林姿妤及其
    選任辯護人，就通訊監察譯文中另有加註或註記部分，辯稱
    並無證據能力等語。惟查，該註記部分均在該監察通訊範圍
    內，其分析研判之內容並未逸出監聽之期間、對象，核與監
    聽所得之譯文語意尚無相悖或刻意扭曲之處，自不影響其整
    份監聽譯文之性質及正確性，仍有證據能力，附此敘明。
七、被告以外之人於審判外之陳述，雖不符刑事訴訟法第159 條
    之1 至第159 條之4 之規定，而經當事人於審判程序同意作
    為證據，法院審酌該言詞陳述或書面陳述作成時之情況，認
    為適當者，亦得為證據，同法第159 條之5 第1 項有明文規
    定。茲查本判決所引用關於陳述之卷證資料，除原已符同法
    第159 條之1 至第159 條之4 規定及法律另有規定等傳聞法
    則例外規定，而得作為證據外，其餘關於陳述之卷證資料，
    業經當事人於本院準備程序時，表示對本判決所引本屬傳聞
    證據部分，均同意作為證據。本院斟酌上開證據並無違法取
    得之情事，亦無證明力明顯過低之情形，認為作為認定本件
    被告有無犯罪之證據亦屬適當，是均得採為本件論斷之證據
    。
八、被告羅元嶺經合法傳喚，無正當理由，於本院審理期日不到
    庭（見本院100 年度上訴字第1380號卷二第325 頁之送達證
    書、同卷三第12頁刑事報到單），爰依刑事訴訟法第371 條
    規定，不待其陳述，逕行判決。
貳、有罪部分：
一、事實一之(一)、(二)部分：
  (一)訊據上訴人即被告邵永泰、林姿妤、呂嘉文、林庠笙、龐玉
    瑞、鄭秀華、方清宗對於事實一之(一)所示共同媒介成年女子
    與不特定男客為性交易以營利之犯行均坦承不諱；被告翁郁
    原、吳慶祥及陳世宏則一致否認有此部分共同圖利媒介性交
    之犯行，並均辯稱：伊等與雪芙蘭應召站沒有關係，並無共
    同參與媒介性交牟利云云。經查：
   1、上開事實一之(一)所示共同媒介成年女子與不特定男客為性
      交易以營利之事實，業據被告邵永泰、林姿妤、呂嘉文、
      林庠笙、陳世宏、龐玉瑞、鄭秀華、方清宗於原審審理時
      坦認在卷（原審訴字第759 號卷一第154 至156 頁），核
      與證人即隸屬雪芙蘭應召站之台籍應召女郎柯美英、陳雅
      萍、鍾孟袁、紀乃云及大陸籍仲秀杰、李文斌及王藍藍分
      別於警詢、偵查中或原審審理中證述之情節相符，其中並
      有上開應召女郎陳雅萍於完成性交易後，經警查獲移送台
      灣高雄地方法院簡易庭依社會秩序維護法以97年度雄秩字
      第126 號裁處罰鍰5,000 元之裁定在卷可稽（見A5卷即偵
      四卷第97頁），且復經證人即共同被告林庠笙於警詢、調
      查局及偵查中具結證稱：經紀是專門管理小姐，如遇小姐
      需要借錢，就借錢給小姐，然後小姐每做一個工也有抽1
      成至2 成；林姿妤是本應召站三七仔，早上有時候會聽內
      機；龐玉瑞除了收帳外，萍萍（即仲秀杰）是他帶過來的
      ；方清宗是雪芙蘭應召站大陸女子經紀之一，旗下有燕子
      等2 、3 名大陸女子等語（A9卷即偵八卷第13、27、39頁
      、第40頁、第43頁反面）；及證人鄭秀華於調查局證稱：
      林姿妤除擔任本應召站三七仔外，另於每日上午7 至11時
      ，伊交班時，會將內機電話轉給林姿妤接聽等語明確（A6
      卷即偵五卷第325 頁反面），復有如附表二所示之供犯罪
      所用及因犯罪所得之物扣案可資佐憑，足證被告等上開自
      白與事實相符，堪予採信，此部分之事實，已堪認定。
   2、被告林姿妤雖曾辯稱：伊僅擔任「三七仔」，並未擔任雪
      芙蘭應召站內機負責接聽電話云云，惟被告林姿妤除負責
      仲介男客與應召女郎為性交易之外，確有擔任接聽電話及
      負責調度派工之內機職務，此已據前開證人即共同被告林
      庠笙於調查局詢問及偵訊中、證人即共同被告鄭秀華於調
      查局詢問時證述明確（A9卷即偵八卷第27及40頁、A6卷即
      偵五卷第325 頁反面），核與證人即共同被告邵永泰於97
      年6 月13日警詢中證稱：林姿妤原本是雪芙蘭應召站接聽
      電話的，後來因為出事就沒有了，綽號阿蓮之鄭秀華都會
      將電話轉給林姿妤等語相符（A5卷即偵四卷第322 頁），
      足證被告林姿妤亦確有擔任負責接聽電話及調度派工之內
      機職務，已堪認定，是其上開所辯，洵屬無稽，不足採信
      。
   3、至被告林姿妤、呂嘉文、陳世宏、方清宗前雖另辯以：伊
      等乃各自媒介應召女郎與男客性交易，並未受僱於雪芙蘭
      應召站，與其他成員不具犯意聯絡云云。被告黃進賜亦曾
      辯稱：伊係各自載送應召女郎而媒介，並未受僱於雪芙蘭
      應召站，應無犯意聯絡云云。惟被告林姿妤、呂嘉文確有
      仲介男客與雪芙蘭應召站旗下應召女郎從事性交易，並從
      中收取報酬（與男客洽妥之價金與雪芙蘭應召站性交易價
      金之差額）牟利；被告陳世宏確有以借錢、代償借款等方
      式引進臺灣籍女子成為雪芙蘭應召站旗下應召女郎，並媒
      介該等應召女郎從事性交易，從中收取性交易代價之1 成
      至2 成為報酬牟利；被告方清宗確有將其引進之大陸地區
      女子李文斌安排至雪芙蘭應召站，推由雪芙蘭應召站媒介
      李文斌與不特定男客進行性交易，每次方清宗可從中獲利
      290 元之報酬等事實，業經認定如前，則被告等能否順利
      抽佣獲利，繫於整體應召站之媒介性交行為有無完成，各
      該仲介招攬男客、引進應召女郎、開車載送應召女郎等行
      為，自屬整體媒介性交以營利行為之一部分，具有密不可
      分之關係，足認其等確具共同媒介性交以營利之犯意聯絡
      甚明，是被告等上開所辯是否受僱於雪芙蘭應召站與否、
      是否專為雪芙蘭應召站媒介旗下應召女郎云云，均核與其
      等上開共同犯行無涉，自不影響其等應負之罪責。
   4、被告翁郁原雖否認有何共同圖利而參與媒介成年女子與他
      人性交之犯行。惟查，被告翁郁原於雪芙蘭應召站擔任引
      進、管理大陸女子之經紀，並抽取1 成至2 成之報酬等情
      ，已據證人即共同被告邵永泰於警詢時證稱：綽號阿生（
      即翁郁原）係專門作大陸女子之經紀等語（A5卷即偵四卷
      第328 頁）；證人即共同被告林庠笙於調查局詢問時證述
      ：翁郁原是大陸女子的經紀；經紀就是管理應召小姐，然
      後從小姐每次性交易中抽1 至2 成等語明確（A9卷即偵八
      卷第40頁及反面）。又證人仲秀杰於警詢、偵查中證稱：
      伊係由龐玉瑞及翁郁原陪同，自馬來西亞登機入境臺灣；
      伊剛到臺灣時都是由翁郁原處理生活起居，也是翁郁原遊
      說伊從事性交易，伊每從事一次性交易實得1,100 元，剩
      下的錢由應召站朋分，翁郁原說入境後要還25萬元，就是
      做工攤還；翁郁原是伊之經紀，當初是翁郁原去辦伊進來
      臺灣賣淫的等語（A14 卷即偵十卷第241 至242 頁、A3卷
      即偵二卷第62頁），足證被告翁郁原確有引進大陸地區女
      子仲秀杰至雪芙蘭應召站從事性交易工作（詳見後述理由
      欄事實二之(一)部分），並與雪芙蘭應召站共同媒介仲秀杰
      與他人性交而從中收取報酬牟利之行為，已堪認定。是其
      上開所辯：並未與雪芙蘭應召站共同媒介性交圖利云云，
      純係事後避就卸責之詞，要無可採。
   5、被告吳慶祥雖否認有何共同圖利媒介成年女子與他人性交
      之犯行，並以前詞置辯。惟查，被告吳慶祥為圖使大陸地
      區女子王藍藍來臺賣淫從中抽佣牟利，推由楊哲雄充當人
      頭配偶，以假結婚方式使大陸地區女子王藍藍非法進入臺
      灣地區，且王藍藍於96年7 月6 日入境來臺後，翌日起即
      由吳慶祥安排至雪芙蘭應召站從事賣淫工作約1 週後，王
      藍藍即自行逃離楊哲雄住處之事實，業經認定屬實（詳見
      後述理由欄四、事實四部分），參諸王藍藍於偵查中證稱
      ：伊一來臺灣就從事賣淫，在楊哲雄家住時，有人會派車
      子接伊去賣淫，一天工作10幾個小時，賣淫所得伊都沒有
      拿過，都是司機拿走；伊賣淫都要到早上6 、7 點很累受
      不了，就趁楊哲雄睡覺時跑掉；伊沒有錢，來臺費用不是
      自己出的，賣淫集團的人說伊來臺後要付20萬元，還有每
      月要給楊哲雄3 萬元等語綦詳（原審訴字第759 號卷第75
      頁反面至76頁、第78、79頁），顯見該等引進王藍藍來臺
      、人頭配偶酬金之費用，均須以王藍藍來臺後至雪芙蘭應
      召站從事性交易之所得中扣除支付，益證被告吳慶祥確有
      媒介王藍藍與他人從事性交易並從中抽佣牟利之事實，堪
      予認定。
  (二)訊據被告邵永泰、陳世宏、林庠笙雖均否認有事實一之(二)所
    示之圖利媒介未滿18歲之Ａ女、Ｂ女與他人性交犯行，被告
    邵永泰辯稱：伊不知Ａ女、Ｂ女未滿18歲，伊有交代不能應
    徵未滿18歲女子云云，被告陳世宏辯稱：Ａ女不是伊應徵的
    ，且Ａ女是滿18歲後才至雪芙蘭應召站工作云云；被告林庠
    笙辯稱：伊不知道Ｂ女未滿18歲，當初應徵時Ｂ女有說她已
    滿18歲了云云。惟查：
   1、上開被告陳世宏明知Ａ女為未滿18歲女子，仍依邵永泰之
      指示及授權，應徵Ａ女成為雪芙蘭應召站之應召女郎，並
      媒介Ａ女與不特定男客為性交，藉以抽佣牟利等事實，已
      據證人Ａ女於警詢及偵查中具結證稱：伊係由陳世宏應徵
      至雪芙蘭應召站上班，當時伊未滿18歲，有拿身分證給陳
      世宏看，陳世宏說這是違法的，要伊上班時小心一點，並
      替伊取花名「哈妮」；伊從事性交易價格為3,000 元，應
      召站抽600 元，經紀陳世宏抽300 元，司機200 元，伊實
      拿1,900 元，是由警方所提供編號15號綽號「小羅」之羅
      元嶺載送等語明確（A7卷即偵六卷第24至27頁、第34至38
      頁），並經證人即共同被告林庠笙於偵查中證述：哈妮是
      陳世宏應徵等語屬實（A9卷即偵八卷第93頁），且警方於
      97年4 月24日至高雄市前鎮區○○○街130 巷6 號陳世宏
      住處搜索，當場扣得薪資袋1 批，其中2 只署名「哈妮」
      之薪資袋上，分別記載「300 ×5 ＝1,500 」、「3 ×9
      ＝2,700 、代收2,000 ，合計4,700 」（A7卷即偵六卷第
      33、55頁），核與證人Ａ女上開證述其性交易所得由經紀
      陳世宏抽300 元乙節相符，足認其上開證詞，與事實相符
      ，堪予採信，此部分之事實，應堪認定。至於本院審理時
      所傳訊之證人黃碧芳，既不認識花名「哈妮」之Α女，且
      就其所稱另一位未滿18歲之女子「陳雅媛」有無去本件雪
      芙蘭應召站上班以節，伊亦不知道（見本院100 年度上訴
      字第1380號卷三第18頁背面-19 頁背面），自無從採為上
      開被告之有利憑佐，附此敘明。
   2、又被告林庠笙明知Ｂ女為未滿18歲女子，仍依邵永泰之指
      示應徵Ｂ女為雪芙蘭應召站旗下應召女郎，並媒介其與不
      特定男客為性交行為抽佣牟利之事實，已據被告林庠笙於
      調查局詢問及偵查中自承：伊應徵「小美」時，有問她幾
      歲，她回答17歲多，伊立即打電話回報邵永泰「小美」是
      未成年，邵永泰回答好，並派司機將「小美」接走等語在
      卷（A9卷即偵八卷第42頁、第60頁），核與證人Ｂ女於警
      詢、偵查中證述：伊看自由時報廣告應徵服務小姐，由林
      庠笙出面與伊洽談，伊告訴林庠笙自己未成年，林庠笙問
      伊幾年次，伊回答79年，林庠笙說雪芙蘭應召站老闆沒有
      在意這種問題；之後伊在漫畫王網咖店見過老闆邵永泰4
      、5 次，老闆會問伊上班有沒有問題；伊在雪芙蘭應召站
      花名「小美」，從事性交易之代價為2,500 元，其中應召
      站抽500 元，再付司機200 元，伊實拿1,800 元等情相符
      （A4卷即偵三卷第21至22頁、第63至64頁），足認上開證
      人Ｂ女之證述及被告林庠笙之自白，均與事實相符，堪予
      採憑。參以卷附通訊監察譯文所示林庠笙於97年3 月13日
      與某「三七仔」阿文之對話內容（A4卷即偵三卷第83頁）
      ，林庠笙表示：小美實際上是未成年，但穿著較成熟，故
      看起來不像未成年，希望對方能多媒介給客人等情，顯見
      其確已明知Ｂ女為未滿18歲之女子，仍與被告邵永泰基於
      共同犯意聯絡，應徵Ｂ女成為雪芙蘭應召站應召女郎，並
      媒介Ｂ女與他人性交從中獲利之事實，足堪認定。
   3、再被告邵永泰為雪芙蘭應召站之經營者，對於前來應徵之
      女子是否採用，具有最終決定權，此據證人即共同被告林
      庠笙於偵查中證稱：伊知道前來應徵女子為未成年，但伊
      無法決定，只有回報給邵永泰，邵永泰決定後即派司機載
      走等語明確（A9卷即偵八卷第94頁），足證被告邵永泰對
      於前來應徵之Ａ女、Ｂ女均為未滿18歲之女子，知之甚詳
      ，仍決定採用為雪芙蘭應召站之應召女郎，則其媒介未滿
      18歲之Ａ女、Ｂ女與他人性交以營利之事實，至為明灼。
      綜上，被告邵永泰、陳世宏、林庠笙前開圖利媒介未滿18
      歲女子與人性交之犯行，亦均堪認定。至被告林庠笙嗣於
      原審審理中翻異前詞，改口辯稱：伊不知道Ｂ女未滿18歲
      云云，及證人Ａ女嗣於原審審理中改口證稱：伊係由綽號
      寶哥之呂嘉文應徵面試，且伊是在18歲生日之後，始前往
      雪芙蘭應召站應徵工作云云；證人Ｂ女於原審審理中改口
      證稱：應徵時，伊告訴林庠笙伊是19歲云云，俱與事實不
      符，要屬臨訟串飾之詞，均無可採。
  (三)另訊據被告黃進賜對於上開事實六所認定，載送未滿18歲之
    Ｂ女與他人為性交易之事實，固已坦認不諱，惟辯稱：伊不
    知道Ｂ女為未滿18歲女子等語。茲查，於97年3 月26日16時
    58分許，王掙琦以其使用之0000000000號行動電話，撥打楊
    坤茂持用之0000000000號行動電話，表明欲找應召女郎進行
    性交易，楊坤茂即提供其承租之上址賓館房間為性交易場所
    ，並撥打電話予雪芙蘭應召站，要求指派性交易價格為2,50
    0 元之應召女郎至上址房間，楊坤茂並先行向王掙琦收取性
    交易之代價3,000 元，再從中抽取500 元以為報酬牟利，嗣
    雪芙蘭應召站安排穿著打扮成熟，使楊坤茂、王掙琦均誤認
    已滿18歲之Ｂ女（實際年齡未滿18歲）至上址賓館房間內，
    與王掙琦從事性交行為等情，業據證人即共同被告楊坤茂於
    警詢時供承：伊確有媒介Ｂ女與王掙琦為性交易；當日王掙
    琦打電話請伊幫忙媒介小姐，伊即撥打電話給雪芙蘭應召站
    調小姐，有說要成熟的漂亮一點的臺灣女孩，應召站回報伊
    說價格2,500 元；應召一次3,000 元，伊可獲利500 元等語
    明確（A4卷即偵三卷第70至72頁），核與證人即男客王掙琦
    於警詢、偵查中證稱：伊係透過楊坤茂媒介本件性交易，性
    交易之代價為3,000 元；伊在與Ｂ女進行性交易之前，即已
    將該性交易代價3,000 元交給楊坤茂等語明確（A4卷即偵三
    卷第18頁、53頁），並有首相賓館監視錄影機翻拍照片8 張
    、通聯紀錄、行動電話使用人查詢資料等附卷可稽（A4卷74
    至75、76、77頁），足徵證人楊坤茂上開所述與事實相符，
    自堪採信。而證人Ｂ女於偵查中固陳稱：黃進賜知道伊未成
    年，伊有告訴黃進賜等語（見A4卷即偵三卷第64至65頁），
    惟其於警詢及原審審理中經詰問結果均證稱：黃進賜不知道
    伊未成年，伊騙他說19歲，因為不想讓別人知道自己未成年
    等語明確（A4卷即偵三卷第22頁、原審訴字759 號卷一第25
    3 頁背面），前後供述不一，已難認其上開偵查中之證詞可
    採。又證人Ｂ女於警詢、偵查中證述：客人王掙琦問伊幾歲
    時，伊騙王掙琦說自己已經19、20歲等語在卷，顯見證人Ｂ
    女明確知悉其未滿18歲從事性交易工作可能帶來之障礙及困
    擾，而有對男客故為隱瞞實際年齡之行為，衡以被告黃進賜
    僅為載送其從事性交易之司機，亦無深入交談之必要，是證
    人Ｂ女上開證稱：伊因不想讓別人知道自己未成年，騙司機
    黃進賜說自己已經19歲等語，並非無稽，堪予採憑；且再依
    上開證人楊坤茂、王掙琦所述，均係要求指派要成熟一點的
    小姐，而前來應召之Ｂ女亦確實打扮成熟，其當時之實際年
    齡距97年3 月26日該次之時間又已接近18歲，其間僅相差約
    4 個月（按其係79年7 月間出生，見偵三卷第20頁警詢筆錄
    受詢問人出生年月日欄），外觀上自亦使人誤認為已滿18歲
    。是被告黃進賜上開所辯，尚可採信。則依被告黃進賜主觀
    認知Ｂ女為已滿18歲女子而媒介性交以營利，應認其此部分
    所為，僅屬一般之圖利媒介性交行為。
  (四)綜上所述，本件上開部分除前接揭供述證據外，尚有如附表
    二所示之物扣案可佐，足認此部分之事證均已臻明確，被告
    邵永泰、林姿妤、呂嘉文、林庠笙、陳世宏、龐玉瑞、吳慶
    祥、翁郁原、方清宗、鄭秀華、黃進賜所為前揭事實一之(一)
    、(二)之犯行，均堪認定。
二、訊據被告邵永泰、林姿妤、呂嘉文、龐玉瑞、翁郁原均矢口
    否認有何事實二之(一)所示意圖營利，以行使變造馬來西亞護
    照方式，非法使大陸地區女子仲曉波、仲秀杰進入臺灣地區
    之犯行；被告邵永泰、呂嘉文亦否認有何事實二之(二)之意圖
    營利，以行使變造韓國護照方式，非法使大陸地區女子陳熠
    平進入臺灣地區之犯行。被告邵永泰辯稱：仲曉波、仲秀杰
    、陳熠平均係由其等之經紀人各自引進後，才安排至雪芙蘭
    應召站賣淫，伊均未參與該等大陸女子之引進過程云云。被
    告呂嘉文辯稱：伊僅係陪同邵永泰一同前往接機，不知道仲
    曉波、仲秀杰是以假護照進來，至於陳熠平是剛好與伊同班
    機入境，伊並無參與引進該等大陸女子云云。被告林姿妤辯
    稱：伊只是仲介「三七仔」，並未參與引進大陸女子仲曉波
    、仲秀杰云云。被告龐玉瑞、翁郁原均辯稱：伊等係受邵永
    泰請託一起前往馬來西亞協助大陸友人仲曉波、仲秀杰辦理
    來臺手續，對於仲曉波、仲秀杰持假護照入境之事均不知情
    ，亦無參與云云。
  (一)上開事實二之(一)所示被告龐玉瑞、翁郁原2 人均受邵永泰指
    示前往馬來西亞，並偕同大陸地區女子仲曉波（綽號小莉）
    、仲秀杰（綽號萍萍）持變造馬來西亞護照，於97年1 月1
    日自馬來西亞至香港轉搭國泰航空公司編號CX-470號班機，
    抵達臺灣桃園國際機場後，仲曉波行使變造馬來西亞護照時
    ，遭識破而當場查獲，未能入境；仲秀杰則持上開變造馬來
    西亞護照順利入境臺灣，並安排至雪芙蘭應召站從事賣淫工
    作等情，業據證人仲秀杰於警詢、偵查中證稱：伊欲來台賣
    淫，因假結婚不容易通過，故以假護照方式來臺，仲曉波也
    是用同一管道入境；變造馬來西亞護照係由新加坡籍綽號「
    老師」之男子，在馬來西亞機場交給伊與仲曉波，由龐玉瑞
    、翁郁原陪同伊等自馬來西亞搭機入境臺灣，龐玉瑞並說抵
    達臺灣後即會有人接機；翁郁原是伊之經紀，伊來臺後生活
    起居均由翁郁原負責處理，且翁郁原說伊之護照要扣留在應
    召站，並說伊入境費用25萬元，要做工攤還等語綦詳（見A1
    4 卷即偵十卷第240-242 頁、A3卷即偵二卷第53-55 、61-6
    2 頁），復經證人即共同被告龐玉瑞於調詢時證述：我老闆
    邵永泰幫我買機票，讓我前往馬來西亞與仲曉波會面，而邵
    永泰先與仲曉波聯繫後，即把仲曉波在馬來西亞住的飯店寫
    在一張紙條交給我，我即於96年12月30日搭機前往馬來西亞
    與仲曉波會面（見A6卷即偵五卷第633 頁），嗣於原審審理
    時亦結證稱：我沒有去過馬來西亞，就問老闆邵永泰要如何
    去，他就說「阿生」翁郁原曾經去過，會拜託他帶我去，回
    台時有我、翁郁原及大陸籍女子仲曉波與其堂姐仲秀杰，當
    時是邵永泰叫翁郁原跟我一起去的等與明確（見原審第759
    號訴字卷二第235 背面-236頁、第238 頁），並有龐玉瑞、
    翁郁原、仲秀杰、仲曉波之入出境紀錄、登機證及機票在卷
    可稽（A5卷即偵四卷第112 、113 頁、A14 卷即偵十卷第45
    3 頁、桃園地檢署97偵字第1005號影卷第18頁），及變造之
    馬來西亞護照2 本扣案可資佐證。而扣案署名為「OOI CHIN
    MEI 」之馬來西亞護照（護照），係以偽造基本資料頁而
    變造；署名為「LOH YONG YIN」之馬來西亞護照（護照）
    ，係以變造基本資料頁而變造等情，分別有入出國及移民署
    國境事務大隊鑑識調查隊鑑驗書、國境事務大隊高雄機場第
    二隊鑑識報告附卷可稽（桃園地檢署97年度偵字第1005號影
    卷第16至17頁、A14 卷第451 至452 頁）。此外，仲曉波前
    因冒名仲秀麗以假結婚方式來臺，嗣從事性交易為警查獲，
    於94年12月20日強制遣送出境後，本次於97年1 月1 日行使
    上開變造馬來西亞護照入境臺灣之際，為移民署人員當場識
    破而查獲，所涉未經許可入國及行使變造護照罪，業經臺灣
    桃園地方法院以97年度易字第57號分別判處有期徒刑3 月、
    2 月，並定其應執行刑為有期徒刑4 月確定，亦有該判決書
    1 份在卷可稽（見偵十卷第607 頁），復經原審依職權調取
    上開卷宗核閱無訛。是此部分之事實，堪予認定。
  (二)而被告龐玉瑞、翁郁原均係受邵永泰指派前往馬來西亞，與
    大陸地區女子仲曉波、仲秀杰一同自馬來西亞至香港轉搭國
    泰航空編號CX-470號班機飛抵臺灣桃園國際機場等情，均據
    被告邵永泰、龐玉瑞、翁郁原於原審審理時自承在卷（原審
    訴字第759 號卷二第288 頁、第238 頁、第297 頁），又被
    告龐玉瑞於調查局詢問時供承：與伊一同搭機入境臺灣之綽
    號「萍萍」仲秀杰，是仲曉波之堂姐，來臺後至雪芙蘭應召
    站賣淫，由綽號阿生即翁郁原負責管理等情在卷（A5卷即偵
    四卷第195 頁反面），核與證人仲秀杰上開證述之其來臺後
    係由翁郁原擔任其經紀，處理其生活起居，並安排其至雪芙
    蘭應召站賣淫抽佣等情相符。況仲秀杰來臺後護照即交由邵
    永泰保管，且其嗣於97年3 月13日21時許，在高雄市前金區
    ○○○街145 號凱莎琳旅館508 號房，與男客葉群從事性
    交易遭警查獲後，亦係由被告邵永泰指示雪芙蘭應召站成員
    將上開扣留保管中之護照送交仲秀杰，復經證人仲秀杰於警
    詢中證述明確（A14 卷即偵十卷第242 頁），並據被告邵永
    泰自承在卷（A5卷即偵四卷第325 頁）。再觀之警方於97年
    4 月24日，在高雄市三民區○○○街219 號6 樓被告邵永泰
    住處所扣得之雜記資料1 份（即附表三編號1 所示），有如
    下記載：「機票阿龍、阿三，台北檳城22500 ×2 ＝45000
    」、「檳城至吉隆坡雜4 人18000 」、「亞庇房租雜支3500
    」、「吉隆坡至亞庇機票5060×4 ＝20240 」、「阿龍與阿
    三機票，亞庇、香港、台北45000 」、「萍萍、小莉機票33
    000 」、通關「2000×10×2 ＝40000 」、「Ad機票18500
    」、「小莉旅行美金2000、台幣14000 」、「高鐵1330×7
    ＝93310 」、「高鐵2200×3 ＝6600」，詳細紀錄大陸女子
    仲曉波、仲秀杰來臺之各項費用明細。倘如被告等所辯僅單
    純欲接濟及幫忙大陸友人仲曉波、仲秀杰來臺云云，衡情豈
    須扣留仲秀杰之護照，又焉有將其來臺費用鉅細靡遺逐筆記
    帳之必要？益徵證人仲秀杰前開證述：伊入境來臺費用25萬
    元，須以其在雪芙蘭應召站賣淫工作所得陸續攤還等情屬實
    ，應可採信。是被告邵永泰、翁郁原、龐玉瑞引進大陸地區
    女子仲秀杰之目的，確係為圖得媒介仲秀杰與人從事性交易
    並從中抽佣牟利，已堪認定，其等上開所辯與事實不符，不
    足採信。
  (三)被告呂嘉文雖辯稱：伊等並未參與引進大陸女子仲曉波、仲
    秀杰之犯行云云。惟證人仲秀杰已於偵查中證稱：龐玉瑞告
    知伊，到臺灣之後會有人來接伊及仲曉波等語明確（A3卷即
    偵二卷第54頁），且仲秀杰抵達當日即由被告邵永泰及綽號
    「阿寶」之呂嘉文一同前往接機，復據被告呂嘉文於原審審
    理中自承在卷（原審訴字第759 號卷一第156 頁），顯見被
    告邵永泰與呂嘉文於當日係依計畫前往接機，並非偶然。又
    被告邵永泰於未能順利接得大陸女子仲曉波後，即與龐玉瑞
    、「艾迪」等分批先行返回高雄，另指示被告呂嘉文在場留
    守等候，伺機處理，此觀之卷附通訊監察譯文（A9卷即偵八
    卷第58頁），97年1 月1 日20時31分許，被告邵永泰持用之
    0000000000號行動電話與林姿妤使用之0000000000號行動電
    話，有如下對話內容，即甚為明確：
     1、邵：出來1 個，1 個可能卡住了。
        林：2 個不是一樣的東西嗎？那為什麼會卡？
        邵：不知道，1 個到現在沒走（出關）。
        林：那個男生呢？
        邵：都OK啦。
        林：全部都走了？
        邵：嗯，剩下阿寶在那邊等那1 個。第1 批的已經上高
            鐵回去了。我們是坐第2 批，阿寶就讓他坐第3 批
            。
     2、林：你現在也是在桃園喔，都沒看到人，是不是問話有
        問題？
        邵：應該有可能。
        林：拿馬來西亞（護照）進來還會問話嗎？一天進出了
            人那麼多。
        邵：不懂。
        林：你問出來的這個，他有沒有問她什麼？
        邵：沒有，不知道那個怎麼樣啊。阿寶在旁邊，我們先
            走啦。我會跟阿寶報最後一班（高鐵）時間，叫他
            自己拿捏吧。女孩子妳有電話嘛。萬一她出來找不
            到人，可以電話聯絡。
        林：她有電話喔，那現在怎麼辦？
        邵：先叫阿寶在那邊等吧。
        林：先回來喔，那艾迪呢？
        邵：跟在我旁邊走。阿瑞、欽仔跟另外1 個他們第1 批
            走，他是已經坐高鐵下去，我們坐第2 批，阿寶走
            第3 批吧。接不接得到，都讓他最後一班走吧。
    足證被告呂嘉文對於上開以變造馬來西亞護照方式，使大陸
    女子仲曉波、仲秀杰非法入境來臺賣淫等情，均明確知悉且
    有參與，否則當無受邵永泰指示留守現場並伺機處理之可能
    ，是其就該等犯行，確具犯意聯絡及行為分擔，洵堪認定。
  (四)被告林姿妤雖辯稱：伊並未參與引進大陸女子仲曉波、仲秀
    杰云云。惟觀之卷附通訊監察譯文（A5卷即偵四卷第129 至
    131 頁），林姿妤使用之0000000000號行動電話，與持用門
    號0000000000號行動電話之某男，有如下之對話內容：
     1、96年12月31日21時57分：
        某男：詢問有大陸女性朋友想來臺灣賣淫，有無辦法。
        林姿妤：我是有辦法幫忙，但還要去看對方條件，而且
        願否還20萬元，我們現在在馬來西亞也有兩個這兩三天
        準備進來了。大陸的飛去馬來西亞，拿馬來西亞護照，
        然後從馬來西亞進來臺灣，這3 、4 天就會進來，因為
        人已經到馬來西亞了。
     2、97年1 月1 日13時57分：
        男：昨晚那個小姐說要啦，她要還款的情形是怎樣？
        林：今早我幫你問過了，就是還25萬嘛。今午4 點多有
        兩個會從台北進來了，還的時候沒有扣，直接用賺的錢
        扣。細節要與見面的人談。我們有專人去大陸看人、看
        條件。…等今天下午的飛機4 點到香港，從馬來西亞飛
        來，香港再到台北桃園機場，她們會再坐高鐵來高雄。
        她是拿別人的護照，重點是過關，她是大陸人要拿馬來
        西亞的護照，不能用大陸內地的東西，以這種方式進來
        的已經很多了，如果沒法進來我們50萬就完了，因為在
        馬來西亞出海關，我們也是要買通關的，那部分要花錢
        ，臺灣我們沒有花錢買通關。…只是她要回去的時候馬
        來西亞的護照我們要收回，我們再拿過去給她。因為這
        種假的東西我們不能讓她隨便拿在身上，否則被臨檢怎
        麼辦。她下次要來的時候我們護照再給你。
        男：可是她不是還要拿這個出關嗎？
        林：對啊，所以有人會跟著她啊。像這次兩個大陸的從
            馬來西亞來的，也是我們飛過去帶的。他是前兩天
        已經從高雄出發啦，要從馬來西亞帶進來。我們需要的
        是抽她來臺灣上班的錢。我們是分工在做。…
    上揭通話確係被告林姿妤與某男之對談內容，已據被告林姿
    妤自承無訛（原審訴字第759 號卷三第50頁），且所述之雪
    芙蘭應召站派員引進大陸女子之人數、時間、通關程序、引
    進費用等各項細節，與前開警方在邵永泰住處查扣之雜記資
    料上所記載之機票人數（4 人）、飛行區間（台北至馬來西
    亞、香港，再返回台北）、通關費用、高鐵費用等均屬相符
    ，足證被告林姿妤對於上開被告邵永泰指派龐玉瑞、翁郁原
    2 人前往馬來西亞，與大陸女子仲曉波、仲秀杰以行使變造
    馬來西亞護照方式入境來臺等情，事前均已明確知悉。再被
    告林姿妤於上開通話中，不僅對於該等以變造馬來西亞護照
    引進大陸女子之細節瞭若指掌，且明確表示：「如果沒法進
    來我們50萬就完了」、「像這次兩個大陸的從馬來西亞來的
    ，也是我們飛過去帶的」、「我們需要的是抽她來臺灣上班
    的錢。我們是分工在做」等語，顯見其就引進該等大陸女子
    之成敗，係同享利益、共負盈虧，足證其就上開犯行，與被
    告邵永泰等人確具共同犯意聯絡，已堪認定。是其辯稱：伊
    係聽聞邵永泰轉述引進程序，實際上並未參與引進大陸女子
    仲曉波、仲秀杰云云，純係事後避就卸責之詞，不足採信。
  (五)上開事實二之(二)被告邵永泰、呂嘉文、「艾迪」共同意圖營
    利，由邵永泰指派呂嘉文、「艾迪」偕同大陸地區女子陳熠
    平自澳門飛往馬來西亞，再轉搭馬來西亞航空編號MH-086號
    班機，嗣於97年4 月4 日22時45分許抵達臺灣桃園國際機場
    時，陳熠平行使變造韓國護照供查驗，遭移民署人員當場識
    破而查獲，未能入境等情，業據被告呂嘉文於調查局詢問及
    偵查中供承：當時伊受邵永泰指派，亦由邵永泰支付機票及
    膳宿費用，於97年3 月29日出境前往澳門與「艾迪」及綽號
    娃娃之大陸女子陳熠平會合，再飛往泰國曼谷拿陳熠平的假
    護照，並與「艾迪」偕同陳熠平自澳門至馬來西亞沙巴，搭
    乘馬來西亞航空編號MH-086號班機飛抵桃園國際機場，陳熠
    平於通關時遭機場證照查驗人員識破假冒韓國護照身分而移
    送法辦，伊與「艾迪」只得返回高雄與邵永泰會合；陳熠平
    被收容於龍潭之收容所期間，伊曾前往探視等語在卷（追加
    起訴之C3卷即偵緝卷第36頁反面、第24頁），核與證人陳熠
    平於另案審理時具結證稱：伊前次以假結婚方式入境臺灣後
    ，因被查獲從事性交易，遭強制遣送出境；此次伊與呂嘉文
    、華裔男子（即艾迪）從澳門搭機前往馬來西亞，3 人再搭
    同班飛機前來臺灣；該本南韓護照是由「艾迪」在澳門機場
    交給伊；呂嘉文曾交給伊1 張門號卡，說若順利出關，就可
    用該電話與他聯絡，後來伊在機場被抓，有用該支電話聯絡
    呂嘉文；伊收容期間，呂嘉文前來接見時，有說如果判決出
    來，可以幫伊繳納罰金等情相符（見桃園地方法院97年度易
    字第375 號卷97年6 月18日、同年6 月20日審判筆錄，追加
    C1卷即警二卷第7 至11頁、第12至15頁），並有入出境紀錄
    、入境登記表、登機證及桃園女子監獄收容人發信表等在卷
    可稽（桃園地檢署97偵字第8650號影卷第13、16、107 頁）
    ，及變造韓國護照1 本扣案可資佐證。而扣案之護照經送鑑
    定結果，係以偽造並抽換基本資料頁而變造之韓國護照，有
    入出國及移民署國境事務大隊鑑識調查隊鑑驗書1 份附卷可
    稽（上開桃園地檢署影卷第18頁）。此外，陳熠平本次於97
    年4 月4 日行使上開變造韓國護照入境臺灣時，當場遭識破
    而查獲，所涉行使變造護照罪，業經臺灣桃園地方法院以97
    年度易字第375 號判處有期徒刑3 月確定，亦有該判決書1
    份在卷可稽（見偵十二卷第19頁），復經原審依職權調取上
    開卷宗核閱無訛。足徵被告呂嘉文上開自白，與事實相符，
    自堪採信，其嗣於原審審理中翻異前詞，改口辯稱：伊僅係
    碰巧與陳熠平同班機返台，並無以假護照引進大陸女子陳熠
    平云云，洵屬無據，自不足採。再被告邵永泰確有指使被告
    呂嘉文、「艾迪」共同為該等以變造南韓護照使大陸地區女
    子陳熠平非法進入臺灣地區之犯行以營利之犯行，既據證人
    即共同被告呂嘉文於前開調查局及偵訊時證稱明確（追加起
    訴C3卷即偵緝卷第24頁、36頁反面），且均核與前揭卷附證
    據資料相符，足證證人呂嘉文嗣於原審審理中翻異前詞，改
    稱：伊沒有受邵永泰指使以變造南韓護照引進大陸女子陳熠
    平云云，顯係臨訟迴護之詞，無可採信。
  (六)綜上，被告邵永泰、林姿妤、呂嘉文、龐玉瑞、翁郁原上開
    事實二之(一)；被告邵永泰、呂嘉文上開事實二之(二)之意圖營
    利，以行使變造外國護照方式使大陸地區女子非法進入臺灣
    地區之犯行，亦均堪認定。至於被告翁郁原及其選任辯護人
    於本院審理時聲請再傳訊證人仲秀杰部分（見本院卷第146
    頁背面），因此部分待證事實已明（如上所述），本院認無
    再予傳訊之必要，附此敘明。
三、訊據被告龐玉瑞矢口否認有何以假結婚方式使大陸地區女子
    胡豔非法進入臺灣地區，並自其賣淫所得中抽佣牟利之犯行
    ，均辯稱：被告羅元嶺與胡豔是真結婚，伊並無引進胡豔至
    雪芙蘭應召站從事賣淫工作抽佣牟利云云。至被告羅元嶺則
    經本院合法傳喚，無正當理由未於本院審理期日到庭，惟據
    其於本院準備程序時，亦矢口否認有何圖利而以假結婚方式
    使大陸地區女子胡豔非法進入台灣地區，並辯稱其與胡豔是
    真結婚云云。
  (一)上開被告羅元嶺與大陸地區女子胡豔並無結婚之真意，僅為
    圖得充當人頭配偶每月可獲得3 萬元之利益，而與意圖使胡
    豔來臺從事性交易工作藉以抽佣牟利之被告龐玉瑞，推由被
    告羅元嶺與胡豔假結婚而申請來臺團聚之方式，非法使大陸
    女子胡豔進入臺灣地區賣淫等事實，已據被告羅元嶺於警詢
    、偵查中供承：當初是龐玉瑞帶同伊至大陸貴州與胡豔結婚
    ，赴大陸結婚的費用是龐玉瑞出的；伊與胡豔是假結婚，胡
    豔來臺賣淫半年，時間到就回去了；伊知道胡豔來臺就是來
    賣淫的，當初說好女孩子進來開始工作之後，每月給伊人頭
    費3 萬元，伊收了6 個月，都是龐玉瑞拿現金給伊等語（A1
    4 卷即偵十卷第166 至168 頁、第550 至551 頁），核與被
    告龐玉瑞於調查局、偵查中供承：伊曾引進大陸女子胡豔，
    人頭老公是羅元嶺，胡豔與羅元嶺確實是假結婚，胡豔在台
    賣淫4 、5 個月，還清來臺費用等即返還大陸，迄今未再來
    臺等情相符（A5卷即偵四卷第195 、208 頁），並有結婚公
    證書、海基會證明、結婚登記申請書、戶籍謄本、大陸地區
    人民入出臺灣地區申請書、內政部警政署入出境管理局面談
    紀錄、大陸地區人民進入臺灣地區保證書、入出境資料等附
    卷可稽（A14 卷即偵十卷第583 至598 頁）。
  (二)而被告羅元嶺與龐玉瑞係於94年5 月8 日自高雄小港機場搭
    乘NX-665班機共同前往大陸地區，嗣同年5 月16日羅元嶺與
    大陸女子胡豔辦妥結婚手續後，再於同年5 月21日一同搭乘
    NX-666號班機返抵高雄等情，此有羅元嶺、龐玉瑞之旅客入
    出境記錄查詢各1 紙在卷可稽（A5卷第114 、115 頁）；又
    胡豔係於94年10月22日進入臺灣地區，於95年4 月12日離境
    後即未返回臺灣，在臺期間約6 個月，亦有胡豔之旅客入出
    境記錄查詢1 紙在卷可憑（A14 卷即偵十卷第456 頁），均
    核與被告羅元嶺上開供述：伊係由被告龐玉瑞帶同共赴大陸
    與胡豔辦理假結婚，胡豔來臺賣淫約半年，期間到即返回大
    陸，伊收取共6 個月之人頭老公費用等情相符，足證其前開
    所述，俱屬有據，自堪採信。參以被告羅元嶺於警詢中陳稱
    ：伊係因大陸籍老婆從來都沒有被查獲過，伊良心不安所以
    主動提及等語（A14 卷即偵十卷第168 頁），且被告龐玉瑞
    於前開調查局詢問及偵查中均已委請律師在場陪同應訊（見
    A5卷即偵四卷第194 頁反面、第209 頁，均由蘇佰陞律師陪
    同）顯足以擔保其自白之任意性及真實性，是其2 人前開自
    白，既與事實相符，即均堪採信。至其等嗣翻異前詞，被告
    龐玉瑞辯稱：伊並未以假結婚方式辦理胡豔來臺賣淫云云，
    被告羅元嶺辯稱：伊與胡豔係真結婚云云，純係臨訟飾卸之
    詞，均無可取。
  (三)綜上所述，上開部分事證已屬明確，被告龐玉瑞、羅元嶺前
    開犯行，均堪認定。
四、訊據被告吳慶祥矢口否認有何以假結婚方式，使大陸地區女
    子王藍藍非法進入臺灣地區，並自其賣淫所得中抽佣牟利之
    犯行，辯稱：伊僅介紹王藍藍與楊哲雄認識，並未以假結婚
    使王藍藍非法入境來臺賣淫，從中抽佣牟利云云。
  (一)上開楊哲雄與大陸地區女子王藍藍並無結婚真意，為圖得充
    當人頭配偶每月可獲得3 萬元利益，由被告吳慶祥出資並安
    排楊哲雄赴大陸與王藍藍假結婚，而使王藍藍得於96年7 月
    7 日以來臺團聚名義非法進入臺灣地區，惟王藍藍來臺約一
    週，即自行逃跑，嗣於97年1 月11日凌晨2 時30分許，王藍
    藍在臺北縣板橋市（現改制為新北市板橋區）與人從事性交
    易為警查獲，於97年5 月22日強制遣送出境等情，業據證人
    楊哲雄於另案審理中證稱：伊為了要賺每個月3 萬元才答應
    與王藍藍假結婚，王藍藍來臺後，伊並無與她共營夫妻生活
    等語（原審訴字759 號卷二第67頁），及於調查局詢問、偵
    查中證述：伊係經由吳慶祥介紹認識王藍藍，吳慶祥並出資
    20萬元安排伊前往大陸與王藍藍結婚；96年7 月間王藍藍來
    臺後，與伊同住約1 個星期就離家出走，音訊全無，直到97
    年伊接到台北板橋分局傳詢，才知道王藍藍在板橋賣淫被查
    獲，伊與王藍藍還來不及去辦結婚登記等語明確（A6卷即偵
    五卷第209 頁、原審訴字第759 號卷二第67頁），核與證人
    王藍藍於偵查中證稱：伊經朋友安排與楊哲雄見面幾天後就
    在重慶結婚，伊與楊哲雄是假結婚，兩人從來沒有發生性關
    係；來臺後伊住在楊哲雄住處，但沒住幾天就自己跑掉；伊
    來臺灣的工作是賣淫，假結婚集團成員要伊在臺灣工作後，
    還清來臺費用20萬元，每個月伊還要給楊哲雄3 萬元等語相
    符（原審訴字759 號卷二第73頁反面、第78頁），並有結婚
    公證書、海基會證明、大陸地區人民入出臺灣地區申請書、
    大陸地區人民進入臺灣地區保證書、大陸地區人民申請來臺
    查詢、入出國及移民署專勤事務第二大隊高雄市專勤隊訪查
    紀錄表、內政部入出國及移民署面談通知書、面談紀錄、面
    談結果建議表、楊哲雄及王藍藍之旅客入出境記錄查詢、臺
    北縣政府警察局板橋分局違反社會秩序維護法案件移送書、
    調查筆錄等在卷可稽（原審訴字759 號二卷第87至90頁、第
    112 至122 頁、第82至86頁）。是此部分之事實，已堪予認
    定。
  (二)本件楊哲雄前往大陸地區與王藍藍假結婚暨王藍藍來臺相關
    手續，係由被告吳慶祥安排並出資20萬元辦理，已據證人楊
    哲雄、王藍藍前揭證述明確；又王藍藍於96年7 月7 日入境
    臺灣後，即經吳慶祥安排至雪芙蘭應召站賣淫約1 週後，旋
    於96年7 月13日逃離楊哲雄住處等情，復據證人王藍藍證稱
    ：伊一來臺灣就從事賣淫，在楊哲雄家住時，有人會派車子
    接伊去賣淫，一天工作10幾個小時，賣淫所得伊都沒有拿過
    ，都是司機拿走；伊賣淫都要到早上6 、7 點很累，伊受不
    了，就趁楊哲雄睡覺時拿行李跑掉等語明確（原審訴字第75
    9 號二卷第78頁及反面）；又楊哲雄發現王藍藍逃跑後，立
    即撥打電話通知吳慶祥，並於96年7 月13日、15日、17日、
    18日，多次與吳慶祥聯絡討論如何處理後續事宜，有卷附通
    訊監察譯文可稽（A10 卷即偵九卷第12至19頁），並有如下
    之對話（楊哲雄使用0000000000號行動電話、吳慶祥使用00
    00000000號行動電話）：
     1、96年7月13日中午12時27分：
        楊：兩個都跑掉啦。
        吳：你看她們是否會馬上出境。…楊：昨天還上到6 點
        。應該是有人接她們下班時再走的。我6 點半起床就見
        她們不見了。
        吳：妳可以打到境管局查看看你太太有沒出境。
     2、96年7月13日14時5分：
        楊：我下午再回去看看，事前完全沒有徵兆，應該是有
            人接應。
        吳：我的一些錢都花光了。
        楊：…你可以透過公司那邊司機探探消息。
        吳：都探過了。…
     3、96年7 月15日15時22分：
        吳：藍藍已經回去了，我剛剛跟她通話20分鐘，她說我
            們都是在騙她，她說她2 次面談根本過不了，她這
            個月在這邊豈不白做了。她是上工時問客人和司機
            說的。司機說2 次面談百分百過不了。…楊：司機
            的問題很大吧。
        吳：不是司機就是客人。她只接觸一個司機。
            （中略）
        吳：大關（大官）告訴她一個月啦，不過關就回去了。
            …
    依上開通話之內容確已談及：「昨天還上到6 點。應該是有
    人接她們下班時再走的」、「透過公司那邊司機探探消息」
    、「她這個月在這邊豈不白做了」、「她是上工時問客人和
    司機說的」等語，又該綽號大關（或大官）者，即係雪芙蘭
    應召站負責載送旗下大陸籍應召女郎之司機趙碧陽，業據證
    人李文斌於偵查中證述明確（A3卷即偵二卷37頁），足證證
    人王藍藍前開證述：其來臺後即經安排至雪芙蘭應召站從事
    賣淫，每日工作至早上6 、7 點，其受不了，即趁下班時自
    行逃離等語，均與事實相符，自堪採信。是檢察官誤認王藍
    藍來臺後，尚未經吳慶祥安排至雪芙蘭應召站從事性交易工
    作，容有未洽，應予更正敘明。
  (三)再吳慶祥得知王藍藍逃跑後，以其持用之0000000000號行動
    電話，與下列人士有如下之對話，亦有通訊監察譯文在卷可
    稽（A10 卷即偵九卷第12至19頁）：
     1、與楊德祥使用之0000000000號行動電話，於96年7 月13
        日13時50分許（A10 卷即偵九卷第12頁）：
        德：他們邀週日去金獅湖騎車，要不要去？
        吳：引進來兩個都跑掉了，哪還有心情騎車。
        德：楊哲雄那隻喔？
        吳：現在和明宏在這裡頭痛，錢都花下去了呢。
        德：會跑回去嗎？
        吳：怕跑去別處呢。
        德：他們去別處做就實拿，不必扣這些費用了嘛。她們
            不是住在楊哲雄那裡嗎？還是落跑喔。
        吳：還一次兩個一起跑。…
     2、與楊哲雄使用之0000000000號行動電話，於96年7 月15
        日17時04分許（A10 卷即偵九卷第16頁）：
        吳：等一下會傳簡訊給她（指王藍藍）。
        楊：我要問她的班機等等，好申請撤銷8 月3 日2 次面
            談，要不然留個紀錄不好。
        吳：那個不用撤銷，我要傳簡訊告訴她被通報失蹤人口
            啦。…她說2 次面談不會過，我說我怎會拿我的錢
            開玩笑。…
     3、與楊德祥使用之0000000000號行動電話，於97年7 月15
        日21時33分許（A10 卷即偵九卷第17頁）：
        德：都沒消息嗎？
        吳：跑去台北啦，我們有去查啦，都在北部，在桃園。
        德：是那兩個嗎？
        吳：3 個，我跑掉3 個。後面這個回來了…那兩個要還
            那麼多錢，不會回來啦。
    觀之該等通話內容，被告吳慶祥言及：「錢都花下去了呢」
    、「我怎會拿我的錢開玩笑」、「那兩個要還那麼多錢，不
    會回來啦」等語，核與證人楊哲雄前開證稱：伊至大陸結婚
    係被告吳慶祥安排，並出資約20萬元等語，及證人王藍藍證
    述：伊須給付賣淫集團之人來臺費用20萬元，及每月3 萬元
    人頭配偶費用等情均屬相符，足證被告吳慶祥就上開意圖營
    利，以假結婚方式使大陸地區女子王藍藍非法進入臺灣地區
    之犯行，確具共同犯意聯絡甚明，其前開所辯：伊僅介紹楊
    哲雄與王藍藍認識，並未參與假結婚引進王藍藍來臺云云，
    純係畏罪卸責之詞，不足採信。至證人楊哲雄嗣於原審審理
    中改口證稱：被告吳慶祥並未參與伊與王藍藍之假結婚犯行
    云云，與事實不符，顯屬臨訟串飾而為迴護被告吳慶祥之詞
    ，亦無可採。
  (四)綜上，上開部分事證明確，被告吳慶祥前揭犯行，已堪認定
    。
五、上開事實五共同意圖營利，以假結婚方式，非法使大陸地區
    女子李文斌進入臺灣地區等情，業據被告方清宗於原審及本
    院審理中均坦認不諱（見原審訴字卷第11頁、本院100 年度
    訴字卷第1380號卷二第280 頁、同卷三第15頁背面），核與
    證人即共同被告王大維於原審之證述，及證人李文斌於警詢
    、偵查中所證述之情節相符，並有結婚證書、結婚公證書、
    海基會證明、戶籍謄本、大陸地區人民進入臺灣地區旅行證
    申請書、中華民國臺灣地區旅行證、大陸地區女子李文斌之
    入出境資料等附卷可稽，及扣案之來臺機場面試題目1 份可
    資佐憑，足證被告方清宗前揭自白，與事實相符，均堪採憑
    。事證明確，被告方清宗上開部分犯行，應堪認定。
、論罪及用法部分：
一、關於新舊法之比較部分：
    上開事實三所示被告龐玉瑞、羅元嶺行為後，刑法已於95年
    7 月1 日修正施行，均應依刑法第2 條第1 項規定，綜合全
    部罪刑結果而為比較。茲比較如下：
 1、修正前、後刑法第28條關於共同正犯之規定，由修正前之共
    同「實施」犯罪行為，修正為共同「實行」犯罪行為，雖實
    行係指犯罪行為人從事構成要件之行為，實施則涵蓋實行、
    陰謀、預備、著手概念在內，實行較實施之意涵範圍窄，以
    修正後規定有利於被告。
 2、修正前刑法第55條後段牽連犯之規定，業於修正後刪除，此
    刪除雖非犯罪構成要件之變更，但依修正後規定，即應將各
    次犯行以數罪併合處罰，顯已影響行為人刑罰之法律效果，
    自屬法律有變更，比較修正前、後之刑法規定，應以修正前
    之規定對被告較為有利。
 3、刑法第214 條之條文固未修正，惟該條文設有罰金刑之規定
    。而關於法定刑中罰金刑之最低數額，修正前刑法第33條第
    5 款規定：「罰金：（銀元）1 元以上」；修正後刑法第33
    條第5 款則規定：「罰金：新臺幣1 千元以上，以百元計算
    之」，新法提高上開法定罰金刑最低額為新臺幣1,000 元，
    比較新舊法結果，以修正前刑法第33條第5 款規定有利於被
    告。
 4、修正前刑法第51條第5 款定應執行刑之最長期為20年，修正
    後定應執行刑之最長期則提高為30年，是比較結果，修正後
    之規定並非有利，依刑法第2 條第1 項前段之規定，仍以修
    正前刑法定應執行刑之規定較有利被告。
 5、經綜合比較結果，被告龐玉瑞、羅元嶺均已直接實行犯罪構
    成要件之行為，不論依修正前、後規定均成立共同正犯，惟
    修正前刑法得適用牽連犯及關於法定罰金刑之最低數額等規
    定，對被告自屬較有利，依刑法第2 條第1 項前段規定，應
    整體適用修正前刑法規定。
二、論罪部分：
  (一)事實一：
   1、按刑法第231 條第1 項所稱「媒介」，係指居間介紹，使
      男女因行為人之介紹牽線行為而能與他人為性交（最高法
      院94年度台上字第6002號判決要旨參照）。又刑法於95年
      7 月1 日修正施行，基於一罪一罰，以實現刑罰公平原則
      之考量，將包含多數侵害法益行為，但科刑上僅論以一罪
      之連續犯及僅成立實質一罪之常業犯規定刪除。為避免流
      於嚴苛，原可單獨成罪之多數行為，苟依社會通念，認為
      刑罰上予以單純一罪評價，始符合刑罰公平原則者，自應
      僅總括論以一罪；然其範圍必須與修法意旨相契合。又集
      合犯係指犯罪構成要件之行為，依其本質、犯罪目的或社
      會常態觀之，通常具有反覆、繼續之特性，此等反覆、繼
      續實行之行為，於自然意義上雖係數行為，但依社會通念
      ，法律上應僅為一總括之評價，法律乃將之規定為一獨立
      之犯罪類型，而為包括一罪。故犯罪是否為包括一罪之集
      合犯，客觀上，應斟酌其法律規定之本來意涵、實現該犯
      罪目的之必要手段、社會生活經驗中該犯罪實行常態及社
      會通念；主觀上，則視其是否出於行為人之一次決意，並
      秉持刑罰公平原則等情形，加以判斷。亦即刑事法上集合
      犯之概念，乃指本質上具有反覆、延續實行之特徵，立法
      時予以特別歸類，定為犯罪構成要件之行為要素，乃就某
      些在密切接近之一定時、地，所持續實行之同種類複次行
      為，依照社會通念，將之歸為一個行為，成為包括之一罪
      。是關於集合犯之判斷，除應考量行為人主觀上是否出於
      反覆實行之概括犯意外，尚應斟酌客觀上之法律規範本來
      意涵、實現該犯罪目的之必要手段、社會生活經驗中該犯
      罪必然反覆實行之常態與社會之通念等因素，並非所有反
      覆實行之行為皆一律認為包括一罪。而兒童及少年性交易
      防制條例第23條原第3 項係屬其第2 項之常業犯之規定；
      刑法第231 條原第2 項亦屬其第1 項之常業犯之規定，以
      上常業犯之規定，皆因配合刑法刪除連續犯之規定而予以
      刪除。從而於刪除常業犯及連續犯之規定後，縱行為人仍
      有基於概括犯意反覆實行或並以之為常業之意，即不能再
      依連續犯以一罪論，亦不能認其仍屬集合犯為包括一罪，
      亦即應依實質競合予以併合處罰。原判決以上訴人媒介18
      歲以上之女子與他人為性交，係犯刑法第231 條第1 項之
      罪，3 次媒介使未滿18歲之女子為性交易，係犯兒童及少
      年性交易防制條例第23條第2 項、第1 項之意圖營利媒介
      使未滿18歲之人為性交易罪，全部依集合犯之概念，論以
      包括一罪，即難謂適法。並指出被告如共同意圖營利而媒
      介未滿18歲女子從事性交易之行為，係為實現牟利之犯罪
      目的，依吾人生活經驗，其犯罪之實行，固以反覆、繼續
      為常態，然其係先後媒介不同之女子從事性交易，犯罪時
      間不短，依社會通念，殊難認以評價為一罪為適當，自不
      得認僅成立集合犯之包括一罪。原判決以被告所犯兒童及
      少年性交易防制條例第23條第2 項、刑法第231 條第1 項
      之罪，均係集合犯，應論以一罪，不無判決適用法則不當
      之違法。此為最高法院新近所採之見解，有其100 年度台
      上字第5435號、第4161號、第3143號等判決意旨足資參照
      。
   2、本件被告邵永泰、林姿妤、呂嘉文、林庠笙、陳世宏、龐
      玉瑞、吳慶祥、翁郁原、方清宗、鄭秀華、黃進賜所為前
      揭事實一之(一)共同意圖營利而媒介已滿18歲女子從事性交
      易之行為，揆諸前揭說明，既均係為實現其等牟利之犯罪
      目的，依吾人生活經驗，其犯罪之實行，固以反覆、繼續
      為常態，然其係先後媒介不同之女子從事性交易，犯罪時
      間不短，依社會通念，尚難認僅以評價為一罪為適當，自
      不得認應成立集合犯之包括一罪，而應依一罪一罰逐罪論
      處。是核上開被告11人就事實欄一之(一)所為，均係犯刑法
      第231 條第1 項之圖利媒介成年女子與他人為性交罪。又
      Ａ女、Ｂ女於事實一之(二)所示為性交易行為時，均係未滿
      18歲之人，有其年籍資料在卷可稽（Ａ女係78年6 月間出
      生，見偵六卷第32頁彌封資料袋；Ｂ女係79年7 月間出生
      ，見偵三卷第20頁警詢筆錄受詢問人出生年月日欄），則
      被告邵永泰、林庠笙、陳世宏事實一之(二)所為，均係犯兒
      童及少年性交易防制條例第23條第2 項之圖利使未滿18歲
      之人與人為性交易罪。被告邵永泰、林姿妤、呂嘉文、林
      庠笙、陳世宏、龐玉瑞、吳慶祥、翁郁原、方清宗、鄭秀
      華就事實一之(一)圖利媒介性交犯行，及上開被告10人另就
      與被告黃進賜載送Β女部分（蓋此部分，被告黃進賜應僅
      認成立刑法第231 條第1 項之罪，已如前述）並均認有圖
      利媒介已滿18歲之女子為性交易犯行，彼此間有犯意聯絡
      及行為之分擔；被告邵永泰、林庠笙就事實一之(二)圖利媒
      介未滿18歲之Ｂ女為性交易犯行，及邵永泰、陳世宏就事
      實一之(二)圖利媒介未滿18歲之Ａ女為性交易犯行，彼此間
      有犯意聯絡及行為分擔；以上就各該部分，均分別為共同
      正犯。至被告邵永泰、林庠笙、陳世宏所犯兒童及少年性
      交易防制條例第23條第2 項圖利使未滿18歲之人為性交易
      罪，係以犯罪對象年齡未滿18歲為處罰要件，自無庸再依
      兒童及少年福利法第70條第1 項前段規定加重其刑。另被
      告陳世宏就事實一之(一)所示，意圖營利使已滿18歲女子與
      人性交易各罪，及事實一之(二)其中1 部分所示之意圖營利
      使未滿18歲女子Α女與人性交易罪，時間不同，犯意個別
      ，均應予分論併罰。被告林庠笙就事實一之(一)所示，意圖
      營利使已滿18歲女子與人性交易各罪，及事實一之(二)其中
      2 部分所示之意圖營利使未滿18歲女子Β女與人性交易罪
      ，時間不同，犯意個別，均應予分論併罰。
   3、另檢察官雖認被告黃進賜於97年3 月26日載送未滿18歲之
      Ｂ女與他人為性交易，係犯兒童及少年性交易防制條例第
      23條第2 項之圖利媒介未滿18歲女子為性交易罪嫌，惟被
      告黃進賜辯稱：伊不知道Ｂ女為未滿18歲女子等語。而證
      人Ｂ女於偵查中固陳稱：黃進賜知道伊未成年，伊有告訴
      黃進賜等語（見A4卷即偵三卷第64至65頁），惟其於警詢
      及原審審理中經詰問結果均證稱：黃進賜不知道伊未成年
      ，伊騙他說19歲，因為不想讓別人知道自己未成年等語明
      確（A4卷即偵三卷第22頁、原審訴字75 9號卷一第253 頁
      背面），前後供述不一，已難認其上開偵查中之證詞可採
      。又證人Ｂ女於警詢、偵查中證述：客人王掙琦問伊幾歲
      時，伊騙王掙琦說自己已經19、20歲等語在卷，顯見證人
      Ｂ女明確知悉其未滿18歲從事性交易工作可能帶來之障礙
      及困擾，而有對男客故為隱瞞實際年齡之行為，衡以被告
      黃進賜僅為載送其從事性交易之司機，亦無深入交談之必
      要，是證人Ｂ女上開證稱：伊因不想讓別人知道自己未成
      年，騙司機黃進賜說自己已經19歲等語，並非無稽，堪予
      採憑；且再依上開證人楊坤茂、王掙琦所述，均係要求指
      派要成熟一點的小姐，而前來應召之Ｂ女亦確實打扮成熟
      ，其當時之實際年齡距97年3 月26日該次之時間又已接近
      18歲，其間僅相差約4 個月（按其係79年7 月間出生，見
      偵三卷第20頁警詢筆錄受詢問人出生年月日欄），外觀上
      自亦使人誤認為已滿18歲。是被告黃進賜上開所辯，尚可
      採信。則依被告黃進賜主觀認知Ｂ女為已滿18歲女子而媒
      介性交以營利，應認其此部分所為，僅屬一般之圖利媒介
      性交行為。又被告黃進賜此部分所犯，既經檢察官依法律
      上應論以包括一罪方式起訴（見起訴書第21頁所犯法條欄
      (一)部分），其與本院上開之論罪應屬實質上一罪關係，爰
      不另為無罪之諭知，附此敘明。
  (二)事實二：
   1、按臺灣地區與大陸地區人民關係條例第79條第1 項對於違
      反同條例第15條第1 款所定不得使大陸地區人民非法進入
      臺灣地區之處罰，旨在防止大陸地區人民非法進入臺灣地
      區，以維護臺灣地區之安全與安定；所稱「非法」，自應
      從實質上之合法性予以判斷，凡評價上違反法秩序之方法
      ，均屬「非法」（最高法院97年度台上字第3336號判決意
      旨參照）。是以，在大陸地區通謀虛偽結婚，以不實之結
      婚證明辦理相關戶籍登記、入境等手續，戶籍登記、入境
      等手續，憑以進入臺灣地區，其所持之入境許可文件雖係
      入出境主管機關所核發，形式上為合法，但不具實質上之
      合法性，仍屬非法進入臺灣地區。又按共同實施犯罪行為
      之人，在合同意思範圍以內，各自分擔犯罪行為之一部，
      相互利用他人之行為，以達其犯罪之目的者，即應對於全
      部所發生之結果，共同負責（最高法院28年度上字第3110
      號判例要旨參照）。
   2、核被告邵永泰、林姿妤、呂嘉文、龐玉瑞、翁郁原上開事
      實二之(一)意圖營利，以行使變造外國護照之特種文書，使
      大陸地區人民仲秀杰、仲曉波非法進入臺灣地區既遂、未
      遂，係犯刑法第216 條、第212 條之行使變造特種文書罪
      及臺灣地區與大陸地區人民關係條例第79條第2 項、第4
      項之意圖營利使大陸地區人民非法進入臺灣地區既遂、未
      遂罪（此部分應僅從一重之既遂處斷，詳下所述）。而核
      被告邵永泰、呂嘉文事實二之(二)意圖營利，以行使變造外
      國護照，使大陸地區人民陳熠平非法進入臺灣地區未遂，
      所為係犯刑法第216 條、第212 條之行使變造特種文書及
      臺灣地區與大陸地區人民關係條例第79條第2 項、第4 項
      之意圖營利使大陸地區人民非法進入臺灣地區未遂罪。起
      訴書雖引用修正前入出國及移民法第54條對被告龐玉瑞等
      論罪；惟按大陸地區人民在臺灣地區之入出國、停留、居
      留、定居、永久居留等，依入出國及移民法第1 條規定，
      應依臺灣地區與大陸地區人民關係條例及相關規定，故如
      未經許可而入出臺灣地區，仍屬違反入出國及移民法第54
      條之未經許可入出國罪。而非法進入臺灣地區之大陸地區
      人民，固應依上開條文處罰，惟入出國及移民法並無處罰
      該「使大陸地區人民非法入出國」行為人之規定，是倘臺
      灣地區人民使大陸地區人民非法進入臺灣地區，則應依臺
      灣地區與大陸地區人民關係條例第79條、第15條第l 款規
      定論處。起訴書及追加起訴書既已載明被告邵永泰、林姿
      妤、呂嘉文、龐玉瑞、翁郁原等共同基於使大陸地區女子
      非法進入臺灣地區之犯意聯絡，以變造外國護照方式使大
      陸地區女子仲曉波、仲秀杰非法進入臺灣地區，核屬已對
      被告等意圖營利使大陸地區女子仲曉波、仲秀杰非法進入
      臺灣地區既、未遂之犯行起訴，且追加起訴書之論罪法條
      對於此部分論罪法條亦載明為「臺灣地區與大陸地區人民
      關係條例第79條第2 項、第4 項」，足認起訴書係屬誤引
      入出國及移民法第54條，自應予以更正。被告等偽造特種
      文書之低度行為，為其後行使之高度行為所吸收，不另論
      罪。又被告邵永泰、林姿妤、呂嘉文、龐玉瑞、翁郁原上
      開事實二之(一)行使變造外國護照、同時使大陸地區人民仲
      秀杰、仲曉波2 人非法進入臺灣地區分別既、未遂之犯行
      ；另被告邵永泰、呂嘉文事實二之(二)行使變造外國護照、
      使大陸地區人民陳熠平非法進入臺灣地區未遂之犯行，均
      時間緊接，且係為達成引進大陸女子來臺賣淫以營利之目
      的，應為法律上之一行為而觸犯數罪名，為想像競合犯，
      應分別從一重各僅論以意圖營利使大陸地區人民非法進入
      臺灣地區既遂罪（事實二之(一)）、意圖營利使大陸地區人
      民非法進入臺灣地區未遂罪（事實二之(二)）處斷；檢察官
      認上開被告等所犯行使變造特種文書及意圖營利使大陸地
      區人民非法進入臺灣地區2 罪，應分論併罰，容有誤會，
      應予更正。再被告邵永泰、林姿妤、呂嘉文、龐玉瑞、翁
      郁原及真實姓名不詳、綽號「艾迪」、「老師」之成年男
      子就事實二之(一)之犯行；被告邵永泰、呂嘉文、「艾迪」
      就事實二之(二)之犯行，分別有犯意聯絡及行為分擔，應論
      以共同正犯。被告邵永泰、呂嘉文已著手於事實二之(二)以
      變造南韓護照使大陸地區女子陳熠平非法進入臺灣地區犯
      行之實行，惟遭識破而未能入境，其犯罪尚屬未遂，為未
      遂犯，應依刑法第25條第2 項規定，按既遂犯之刑減輕之
      。
  (三)被告邵永泰就前揭事實一之(一)、(二)所犯意圖營利使已滿18歲
    、未滿18歲女子與人性交易各罪，及事實二之(一)、(二)所犯意
    圖營利使大陸地區人民非法進入臺灣地區既、未遂二罪，時
    間不同，犯意個別，均應予分論併罰。被告林姿妤就前揭事
    實一之(一)所犯意圖營利使已滿18歲女子與人性交易各罪，及
    事實二之(一)所犯意圖營利使大陸地區人民非法進入臺灣地區
    罪，時間不同，犯意個別，均應予分論併罰。被告呂嘉文就
    前揭事實一之(一)所犯意圖營利使已滿18歲女子與人性交易各
    罪，及事實二之(一)、(二)所犯意圖營利使大陸地區人民非法進
    入臺灣地區既、未遂二罪，時間不同，犯意個別，均應予分
    論併罰。被告翁郁原就前揭事實一之(一)所犯意圖營利使已滿
    18歲女子與人性交易各罪，及事實二之(一)所犯意圖營利使大
    陸地區人民非法進入臺灣地區罪，時間不同，犯意個別，均
    應予分論併罰。
  (四)核被告龐玉瑞、羅元嶺事實三所為，係犯臺灣地區與大陸地
    區人民關係條例第79條第2 項意圖營利使大陸地區人民非法
    進入臺灣地區罪，及刑法第216 條、第214 條之行使公務員
    登載不實文書罪。被告2 人間就上開犯行；及其等與胡豔間
    就行使公務員登載不實文書之犯行，各有犯意聯絡與行為分
    擔，均為共同正犯。其使公務員登載不實之低度行為，應為
    其後行使之高度行為所吸收，不另論罪。又其所犯上開意圖
    營利使大陸地區人民非法進入臺灣地區罪與行使公務員登載
    不實文書2 罪間，有方法、目的之牽連犯關係，應依修正前
    刑法第55條規定，從重論以臺灣地區與大陸地區人民關係條
    例第79條第2 項之罪處斷；檢察官認其等所犯上開數罪應分
    論併罰，容有未洽，應予更正。另被告龐玉瑞上開事實一之
    (一)所犯圖利媒介性交之各罪、事實二之(一)所犯使大陸地區人
    民仲秀杰、仲曉波堂姊妹非法進入臺灣地區罪、事實四所犯
    使大陸地區人民非法進入臺灣地區罪，犯意個別，行為互殊
    ，應予分論併罰。
  (五)核被告吳慶祥事實四所為，係犯臺灣地區與大陸地區人民關
    係條例第79條第2 項意圖營利使大陸地區人民非法進入臺灣
    地區罪。其與楊哲雄間就上開犯行，有犯意聯絡與行為分擔
    ，均為共同正犯。又被告吳慶祥上開事實一之(一)所犯圖利媒
    介性交之各罪，與事實四所犯使大陸地區人民非法進入臺灣
    地區罪，犯意個別，行為互殊，應予分論併罰。
  (六)核被告方清宗事實五所為，均係犯臺灣地區與大陸地區人民
    關係條例第79條第2 項意圖營利使大陸地區人民非法進入臺
    灣地區罪及刑法第216 條、第214 條行使公務員登載不實文
    書罪；檢察官漏未引用刑法第216 條對被告論罪，容有未洽
    ，應予更正。被告方清宗與業經原審判決確定之王大維2 人
    間就上開犯行；其2 人與李文斌就行使公務員登載不實文書
    之犯行，各有犯意聯絡及行為分擔，均為共同正犯。其等使
    公務員登載不實之低度行為，應為其後行使之高度行為所吸
    收，不另論罪。再被告上開行使公務員登載不實文書、使大
    陸地區人民非法進入臺灣地區之行為，均為達同一引進大陸
    女子李文斌至雪芙蘭應召站賣淫以營利之目的，於密切時空
    下所為之各個舉動，應認係屬法律上之一行為而觸犯數罪名
    ，為想像競合犯，應依刑法第55條規定從重論以臺灣地區與
    大陸地區人民關係條例第79條第2 項之罪名；檢察官誤認其
    等所犯上開數罪應分論併罰，容有未洽，應予更正。至被告
    方清宗上開事實一之(一)所犯圖利媒介性交之各罪、事實五所
    犯使大陸地區人民非法進入臺灣地區罪，犯意個別，行為互
    殊，應予分論併罰。
三、原判決就被告羅元嶺犯行部分，適用臺灣地區與大陸地區人
    民關係條例第79條第2 項，刑法第2 條第1 項、第11條前段
    、刑法修正前第28條、第216 條、第214 條、第55條後段等
    規定，並審酌臺灣地區與大陸地區人民關係條例第79條第2
    項之處罰，其立法目的主要係因所謂「蛇頭」（指安排大陸
    地區人民偷渡至大陸地區以外地區之人）引介大陸偷渡客進
    入台灣地區，日趨猖狂，對社會秩序及國家安全之危害，甚
    為嚴重，故有特別加重其刑罰之必要。即本條規範對象，本
    係針對慣常性引介大陸偷渡客進入臺灣地區之行為人，蓋其
    等經常、大批非法引介大陸人士來台牟利，對國家安全造成
    之危險特別嚴重，並獲取暴利，為求根本阻絕此種對國家安
    全有高危險行為之經濟上誘因，故有必要特別以嚴厲之刑罰
    手段嚇阻之；惟就單一性之使大陸人士非法來台行為，縱行
    為人因此謀得利益，亦不能與上揭經常性之「蛇頭」所獲利
    益相提並論。而就被告羅元嶺為貪圖人頭老公費，以假結婚
    方式使大陸地區女子進入臺灣地區，使其從事性交易；又規
    避主管機關對於大陸地區人民入境之管制，影響國家安全、
    國內就業市場之秩序及社會治安，並損害戶政機關對於婚姻
    登記管理之正確性，所為均無可取，及就此部分否認犯行之
    犯後態度，量處有期徒刑3 年2 月。又敘明其上開犯罪事實
    所為犯罪時間係在96年4 月24日減刑基準日以前，所犯之罪
    核與中華民國九十六年罪犯條例第2 條第1 項之規定相符，
    復無同條例第3 條限制減刑之除外情形，爰依同條例第7 條
    、第2 條第1 項第3 款之規定，而予以減其宣告刑2 分之1
    為有期徒刑1 年7 月。經核原判決此部分認事用法，尚無不
    合，量刑亦稱妥適，被告上訴意旨猶執前詞否認犯罪，指摘
    原判決此部分不當，為無理由，應予駁回。
四、原判決就本件上開其餘被告犯行部分，均據以論處各被告罪
    刑，固非無見；惟查：(一)兒童及少年性交易防制條例第23條
    第2 項、刑法第231 條第1 項之罪，均應依一罪一罰論處，
    而不應再論以集合犯一罪，已如前述。原判決就其事實欄所
    載一之(一)、(二)部分，均係屬集合犯，而各論以一罪，不無判
    決適用法則不當之違法。(二)原判決漏未就被告林姿妤、呂嘉
    文、龐玉瑞、翁郁原所犯各罪部分，一併敘明依數罪併罰之
    旨，論以數罪併罰，自有未恰。(三)原判決事實欄五（即本判
    決事實四）部分業已認定王藍藍以形式上合法之探親名義，
    於96年7 月7 日持中華民國臺灣地區旅行證非法進入臺灣地
    區乙節，惟分別於理由欄貳、五(二)中卻記載：「又王藍藍於
    97年7 月6 日（應為96年7 月7 日之誤）入境臺灣後，即經
    吳慶祥安排至雪芙蘭應召站賣淫約１週後，旋於97年7 月13
    日（應為96年7 月13日之誤）逃離楊哲雄住處等情」（見原
    審判決第36頁倒數第5 、6 行）、於(三)1.3.亦分別誤載：「
    與楊德祥使用之0000000000號行動電話，於97年7 月13日13
    時50分許（應為96年之誤）」（見原審判決第38頁第12行）
    、「與楊德祥使用之0000000000號行動電話，於97年7 月15
    日21時33分許（應為96年之誤）」（見原審判決第39頁第1
    行）等節，致有事實與理由矛盾之不當。且經檢察官據以指
    摘，是上開部分，亦容欠妥當。檢察官上訴意旨，就有罪部
    分，除執上開(三)所載，指摘原判決此部分不當，為有理由外
    ，另關於被告黃進賜部分，則無理由；而其餘被告上訴意旨
    就否認犯行部分，亦均無理由；至以其原判決量刑過重部分
    ，指摘原判決不當，雖未及此，惟原判決既有上開(一)、(二)所
    述之瑕疵，自仍應由本院將原判決關於此部分及其有關之定
    執行刑部分均撤銷改判。爰審酌：
  (一)按臺灣地區與大陸地區人民關係條例第79條第2 項之處罰，
    其立法目的主要係因所謂「蛇頭」（指安排大陸地區人民偷
    渡至大陸地區以外地區之人）引介大陸偷渡客進入台灣地區
    ，日趨猖狂，對社會秩序及國家安全之危害，甚為嚴重，故
    有特別加重其刑罰之必要。即本條規範對象，本係針對慣常
    性引介大陸偷渡客進入臺灣地區之行為人，蓋其等經常、大
    批非法引介大陸人士來台牟利，對國家安全造成之危險特別
    嚴重，並獲取暴利，為求根本阻絕此種對國家安全有高危險
    行為之經濟上誘因，故有必要特別以嚴厲之刑罰手段嚇阻之
    ；惟就單一性或零星性之使大陸人士非法來台行為，縱行為
    人因此謀得利益，亦不能與上揭經常性之「蛇頭」所獲利益
    相提並論，其量刑自應有所差距。
  (二)按性交易行為如何管制及應否處罰，係屬立法裁量之範圍，
    近年來各國對於意圖得利而從事性交易行為者之權利，亦認
    於一定範圍內應予保障，性交易行為固有除罪化之趨勢，惟
    此對於性交易行為者漸趨寬緩之立法政策，依其立法目的及
    本旨觀之，再參酌司法院大法官釋字第666 解釋謂：鑑諸提
    供性交易之一方多為女性之現況，且部分迫於社會經濟弱勢
    而從事性交易。為貫徹維護國民健康與善良風俗之立法目的
    ，行政機關可依法對意圖得利而為性交易之人實施各種健康
    檢查或宣導安全性行為等管理或輔導措施；亦可採取職業訓
    練、輔導就業或其他教育方式，以提昇其工作能力及經濟狀
    況，使無須再以性交易為謀生手段；或採行其他有效管理措
    施。而國家除對社會經濟弱勢之人民，盡可能予以保護扶助
    外，為防止性交易活動影響第三人之權益，或避免性交易活
    動侵害其他重要公益，而有限制性交易行為之必要時，得以
    法律或授權訂定法規命令，為合理明確之管制或處罰規定之
    意旨。茲衡以本件各已滿18歲、未滿18歲之台籍女子，及已
    滿18歲之大陸籍女子，均係因自我之經濟考量，而出於己願
    從事本件之賣淫工作，尚非被告等人所強迫，是再酌以被告
    邵永泰經營雪芙蘭應召站，夥同被告林姿妤、呂嘉文、林庠
    笙、陳世宏、龐玉瑞、翁郁原、吳慶祥、方清宗、鄭秀華，
    及司機黃進賜等分別共同媒介成年、未成年女子與他人性交
    ，並從中抽取報酬朋分牟利，復與被告林姿妤、呂嘉文、龐
    玉瑞、翁郁原等意圖營利，以行使變造外國護照方式使大陸
    地區女子非法進入臺灣地區賣淫；又被告吳慶祥、方清宗意
    圖營利，以假結婚方式引進大陸地區女子至雪芙蘭應召站賣
    淫，並經由雪芙蘭應召站共同媒介該等女子與他人從事性交
    易，藉以抽取報酬朋分；使該等從事性交易女子，經應召站
    、仲介、經紀、司機層層剝削後，實際獲得之性交易所得大
    幅減少，又媒介身心尚未臻成熟之未成年女子從事性交易，
    危害其等身心健康，影響其人格健全發展；又規避主管機關
    對於大陸地區人民入境之管制，影響國家安全、國內就業市
    場之秩序及社會治安，並損害戶政機關對於婚姻登記管理之
    正確性，所為均無可取，惟念被告鄭秀華始終坦承犯行，被
    告黃進賜亦坦認本件犯行，被告邵永泰、林姿妤、呂嘉文、
    林庠笙、陳世宏、龐玉瑞等坦承部分犯行，被告吳慶祥、翁
    郁原則均矢口否認犯行之各犯後態度，及參以被告邵永泰係
    雪芙蘭應召站之經營負責人；被告林姿妤、呂嘉文、鄭秀華
    、林庠笙、陳世宏、龐玉瑞、翁郁原、吳慶祥、方清宗各負
    責仲介（三七仔）、調度站（內機）、外務、收帳、經紀或
    安排自行引進之大陸女子至雪芙蘭應召站賣淫抽佣，而被告
    鄭秀華前已因妨害風化罪，經本院以84年度上訴字第2445號
    判處有期徒刑7 月，緩刑3 年確定，竟不知悔改，再為本件
    同罪質之犯行，惟其於本件僅擔任內機之工作，所犯情節輕
    微；被告黃進賜僅擔任司機之行為等其等分擔狀況，復參酌
    被告邵永泰、林庠笙、陳世宏均有媒介未滿18歲之女子圖利
    之犯行，暨其等犯罪動機、目的、手段、生活狀況、智識程
    度等一切情狀，就被告邵永泰、林姿妤、陳世宏、林庠笙、
    呂嘉文、龐玉瑞、翁郁原、吳慶祥、方清宗及鄭秀華等10人
    分別量處如附表一所示之刑，並各定其應執行刑如主文第2
    項以下所示；及就被告邵永泰、林庠笙、陳世宏併科罰金部
    分，併諭知罰金如易服勞役之折算標準，暨就被告邵永泰所
    併科罰金之2 罪部分，亦定其應執行之刑。再被告等行為後
    ，刑法第41條第8 項關於宣告刑均得易科罰金，而定應執行
    之刑逾6 個月者能否易科罰金之規定，於98年12月30日亦有
    修正；修正前如定應執行刑逾6 個月，即不得易科罰金，修
    正後則定應執行刑逾6 個月時，仍得易科罰金，是比較新舊
    法結果，此部分以修正後規定對被告較為有利，應適用修正
    後刑法第41條第8 項規定，對被告鄭秀華所宣告之刑及其定
    應執行刑部分，均諭知易科罰金之折算標準。
  (三)被告龐玉瑞就事實三所為犯行，犯罪時間均在96年4 月24日
    減刑基準日以前，所犯之罪核與中華民國九十六年罪犯條例
    第2 條第1 項之規定相符，復無同條例第3 條限制減刑之除
    外情形，爰依同條例第7 條、第2 條第1 項第3 款之規定，
    減其宣告刑2 分之1 。至被告吳慶祥事實四使大陸地區女子
    王藍藍非法入境臺灣地區，因王藍藍係於96年7 月7 日入境
    來台，斯時被告之犯行方屬全部既遂完成，自無上開減刑條
    例之適用，併予敘明。
五、關於沒收部分：
  (一)前開關於被告邵永泰、陳世宏住處及黃進賜車上扣得之現金
    共計201,100 元，均係被告邵永泰所有，且為經營雪芙蘭應
    召站之營業所得，業據其等於原審審理中供承在卷（見原審
    訴字759 號卷三第37頁反面、40頁反面、第47頁）；另關於
    李家向葉群峰所收取之2,500 元部分，係其自行犯該部分
    之罪所得，不併計於上開被告部分（詳如本件判決事實欄一
    之(一)之7 所示）。其餘扣案如附表二所示之物，分別係共同
    被告邵永泰、陳世宏、林庠笙、龐玉瑞、許迦南、黃進賜所
    有，且供本件圖利媒介性交犯罪所用之物，分別應依刑法第
    38條第1 項第3 款、第2 款之規定，及共同正犯責任共同原
    則，均應於被告等所犯圖利媒介性交罪刑項下宣告沒收，惟
    本院既係認定本件為一罪一罰，則就被告黃進賜部分，自應
    僅諭知該附表二編號7 所示之物予以沒收，併此敘明。又附
    表三編號1 至3 所示之物，為被告邵永泰所有，且供其與林
    姿妤、呂嘉文、龐玉瑞、翁郁原等人共犯事實二之(一)犯罪所
    用之物；附表三編號4 所示之物，則為被告邵永泰所有，供
    其與呂嘉文等人共犯事實二之(二)犯罪所用之物，均應依刑法
    第38條第1 項第2 款及共同正犯責任共同原則，分別於其等
    所犯上開所犯罪刑項下宣告沒收。
  (二)又扣案之來臺機場面試題目1 份，係被告方清宗所有且供其
    事實五犯罪所用之物，業據其於原審審理中供承在卷（見原
    審訴字卷三第41頁），應依共犯責任共同原則及刑法第38條
    第1 項第2 款規定，於被告方清宗所犯上開罪名項下宣告沒
    收。至其餘扣案物品，均查無積極證據證明與本案有關，爰
    均不予宣告沒收。
  (三)另97年3 月13日媒介男客葉群與仲秀杰性交易之代價3,50
    0 元已於李家（另經原審審結）所犯圖利媒介性交罪名下
    宣告沒收，且無積極證據證明李家與上開被告邵永泰等人
    有何共同犯意聯絡，無從於本案宣告沒收，亦附此敘明。
六、不另為無罪諭知部分：
  (一)按刑事訴訟新制採行改良式當事人進行主義後，檢察官負有
    實質舉證責任，法院僅立於客觀、公正、超然之地位而為審
    判，雖有證據調查之職責，但無蒐集被告犯罪證據之義務，
    是倘檢察官無法提出證據，以說服法院形成被告有罪之心證
    ，即應為被告無罪之諭知，俾落實無罪推定原則，此觀諸刑
    事訴訟法第154 條第1 項、第2 項、第161 條第1 項、第2
    項及第301 條第1 項規定即明。晚近經立法院審議通過，由
    總統批准施行之公民與政治權利國際公約第14條第2 項，及
    刑事妥速審判法第6 條，均同此意旨。而證據之取捨、證明
    力之判斷，俱屬事實審法院自由裁量判斷之職權，此項職權
    之行使，倘不違背經驗法則或論理法則，即無違法可指，觀
    諸刑事訴訟法第155 條第1 項規定甚明。再刑法已修正廢止
    連續犯，改為一行為一罪之處遇，檢察官自須就各個獨立評
    價之行為，提出各自足以說服法院確認各行為均有罪之證據
    ，如仍故步自封、沿襲舊制，籠統以本質上祇能證明片段行
    為之證據資料，欲作為證明全部各行為之依據，應認並未善
    盡舉證責任，其中證據不夠明確、犯罪嫌疑猶存合理懷疑之
    部分，當受類似民事訴訟之敗訴判決。而法院於數罪併罰、
    定應執行刑之時，依刑法第51條第2 款至第5 款規定，有其
    極限（其中，有期徒刑不得逾30年），檢察官自須體認此一
    現實，引進企業經營、經濟效益之新觀念，就發現之各次犯
    罪，依其蒐集所得之各項證據資料，擇其中確實明白、無疑
    者，作為起訴之客體，而於嗣後之法庭活動攻、防中，獲致
    成功、實效，如此，既達成打擊犯罪目標，亦實際節約司法
    資源，並免一再上訴爭辯，案件能早日確定，且對被告應受
    之刑罰無何影響；倘竟就無益之曖昧案情，多事爭議，不唯
    有違無罪推定原則，且無異徒然浪費寶貴而有限之司法資源
    ，有悖資源利用邊際效益最大化之理想，亦不符合刑事訴訟
    法第380 條所揭示之禁止無益上訴第三審之法理，最高法院
    100 年度台上字第4036號判決意旨參照。
  (二)經查，檢察官起訴所指自76年間起至97年4 月24日經查獲止
    ，被告邵永泰等人意圖營利而媒介，使已滿18歲之台籍女子
    、大陸籍女子，及未滿18歲之Ａ女、Ｂ女，與人為性交易之
    事實部分，除本院前揭已依一罪一罰之規定，明確認定如上
    事實欄一之(一)所示共有7 次、之(二)所示Ａ女、Ｂ女各1 次外
    ，其餘關於臺灣籍女子：蕭卉婷（花名紅豆）、余佩娟（花
    名小潔）、陳怡婷（花名牛奶）、黃碧芳（花名小芳）、蔡
    佩珊（花名小桐）、蔡欣潔（花名妤情）、陳昱璉（花名小
    語）、陳炎柳（現更名陳芳亭，花名小路）、李靜玫（花名
    鑽石）、李靜芳（花名陳靜）；大陸地區女子胡豔，及真實
    姓名年籍不詳、花名「蔣怡」、「小麗」、「雅棋」等大陸
    地區女子，及Ａ女、Ｂ女各該1 次以外之其他多次部分，其
    中胡豔部分，雖經被告等人自陳引進至雪芙蘭應召站云云，
    而其他上開女子亦均曾陳稱有賣淫乙節，惟均並未明確指稱
    係在何時、何地，以如何之金額進行性交易，亦查無與之進
    行性交易之男客，自應認無其他證據足以佐證其等說詞。是
    該等部分之事實，既均乏可達於具體、特定及明確認定之程
    度，則揆諸前揭說明，自難籠統包括地加以全部認定亦均成
    立各該犯罪，而應依無罪推定原則，認均無從成立該罪。惟
    此部分，既經檢察官依法律上應論以包括一罪方式起訴，而
    認與本院上開之論罪應屬實質上一罪關係，本院即不另再為
    無罪之諭知，附此敘明。
肆、無罪部分：
一、公訴意旨另以：
 1、上開事實三所示，以假結婚方式使大陸女子胡豔非法進入臺
    灣地區之犯行部分，被告呂嘉文以龐玉瑞之名義出資10萬元
    ，吳慶祥則出資10萬，故認被告呂嘉文、吳慶祥二人對於上
    開犯行亦有犯意聯絡，而共同涉有臺灣地區與大陸地區人民
    關係條例第79條第2 項、刑法第216 條、第214 條罪嫌。
 2、被告邵永泰為求順利引進大陸女子來臺至雪芙蘭應召站賣淫
    牟利，就上開事實三、事實四、事實五所示以假結婚方式使
    大陸女子胡豔、王藍藍、李文斌非法進入臺灣地區之犯行，
    均有犯意聯絡，而認被告邵永泰於此部分，亦共同涉有臺灣
    地區與大陸地區人民關係條例第79條第2 項、刑法第216 條
    、第214 條罪嫌。
二、按犯罪事實應依證據認定之，無證據不得認定犯罪事實；不
    能證明被告犯罪者，應諭知無罪之判決，刑事訴訟法第154
    條第2 項、第301 條第1 項分別定有明文。次按事實之認定
    ，應憑證據，如未能發現相當證據，或證據不足以證明，自
    不能以推測或擬制之方法，以為裁判基礎。而認定不利於被
    告之事實，須依積極證據，茍積極之證據本身存有瑕疵而不
    足為不利於被告事實之認定，即應為有利於被告之認定，更
    不必有何有利之證據，而此用以證明犯罪事實之證據，猶須
    於通常一般人均不至於有所懷疑，堪予確信其已臻真實者，
    始得據以為有罪之認定，倘其證明尚未達到此一程度，而有
    合理性之懷疑存在，致使無從為有罪之確信時，即應為無罪
    之判決（最高法院82年度臺上字第163 號判決、同院76年臺
    上字第4986號及30年上字第816 號等判例意旨參照）。
三、公訴人認被告邵永泰及呂嘉文、吳慶祥涉有前開罪嫌，無非
    以被告吳慶祥、邵永泰、呂嘉文之供述，證人即共同被告龐
    玉瑞、林庠笙、鄭秀華之證詞，證人Ｂ女之證詞、監聽譯文
    等，資為其論據。訊之被告邵永泰、呂嘉文、吳慶祥均堅決
    否認有何公訴人所指之前開犯行，被告邵永泰辯稱：大陸地
    區女子胡豔、王藍藍、李文斌係由其等經紀人自行引進，引
    進後才安排至伊經營之雪芙蘭應召站賣淫，伊對於該等以假
    結婚方式使該等大陸地區女子非法入境臺灣之犯行均未參與
    等語。被告呂嘉文辯稱：伊沒有以龐玉瑞名義出資引進大陸
    地區女子胡豔來臺賣淫等語。被告吳慶祥辯稱：伊在電話對
    談中提到的「尤嘉麗」並非胡豔，伊沒有出資引進大陸地區
    女子胡豔來臺賣淫等語。
四、經查，原判決關於引進大陸地區女子胡豔、王藍藍、李文斌
    部分：
 1、被告吳慶祥、呂嘉文堅決否認有何事實三所示共同圖利使大
    陸女子胡豔非法入境臺灣地區之犯行，分別以前揭情詞置辯
    。而證人即共同被告龐玉瑞於調查局詢問時固陳稱：吳慶祥
    出資10萬元，呂嘉文以伊本人名義出資10萬元，共同引進大
    陸地區女子胡豔來臺至雪芙蘭應召站賣淫；胡豔在雪芙蘭應
    召站賣淫的花名為「尤嘉莉」（A5卷第194 頁反面至195 頁
    、第313 頁），及被告邵永泰於97年6 月18日調查局詢問時
    供稱：花名「尤嘉莉」之大陸女子係由龐玉瑞、呂嘉文、吳
    慶祥合夥以假結婚方式引進來臺賣淫（A5卷第250 頁），惟
    證人龐玉瑞嗣於原審審理中改稱：吳慶祥、呂嘉文並無與伊
    共同引進大陸女子胡豔（原審訴字759 號卷第237 號），證
    人邵永泰於98年5 月19日調查局詢問時改稱：呂嘉文並未實
    際參與引進花名「尤嘉莉」之大陸女子云云，前後所述不一
    ，是上開證述是否屬實，已有疑義。上開事實三所示被告龐
    玉瑞、羅元嶺共同以假結婚使大陸女子胡豔非法進入臺灣地
    區賣淫牟利，業經認定如前，而胡豔係於94年10月22日入境
    來臺，嗣於95年4 月12日離境後，即未再入境臺灣等情，有
    胡豔之旅客入出境記錄查詢1 紙在卷可稽（A14 卷第456 頁
    ），核與被告羅元嶺所述：胡豔來臺賣淫半年，時間到就回
    去了等語相符（A14 卷第550 頁），是上開被告龐玉瑞等以
    假結婚方式使胡豔非法來臺賣淫之時間，係自94年10月22日
    起至95年4 月12日止，堪予認定。而觀之卷附96年7 月15日
    15時22分、同年7 月18日凌晨0 時47分被告吳慶祥與謝明宏
    之通訊監察譯文（A10 卷第16、19頁），被告吳慶祥固提及
    ：「尤嘉莉也不見了，東西還在，怕她發生意外」、「問題
    都來啦，尤嘉莉說要先回去，和客人爭風吃醋在那邊哭」等
    語，惟該等通話之時間既在96年7 月間，斯時胡豔早已離境
    ，且迄未再入境來臺，足證被告吳慶祥上開通話中提及之「
    尤嘉莉」，與前述由被告龐玉瑞等引進之大陸女子胡豔（花
    名亦為尤嘉莉），兩者顯非同一，自無法佐憑被告吳慶祥確
    有此部分犯行。益證被告吳慶祥前揭所辯：伊所說的「尤嘉
    莉」並非胡豔，伊並未參與引進胡豔來臺賣淫等語，尚屬有
    據，堪予採信。則前揭龐玉瑞、邵永泰於調查局中所述：被
    告吳慶祥、呂嘉文有共同出資參與引進胡豔云云，難認與事
    實相符，尚無法以其上開片面有瑕疵之陳述，遽入被告吳慶
    祥、呂嘉文於罪。此外，公訴人復未舉出其他積極證據足資
    證明被告呂嘉文、吳慶祥對於上開犯行確有共同犯意聯絡或
    行為分擔，此部分之犯罪即屬不能證明。
 2、上開事實三、事實四、事實五所示被告龐玉瑞、吳慶祥、方
    清宗分別以羅元嶺、楊哲雄、王大維為人頭配偶，使大陸女
    子王藍藍、李文斌及胡豔非法入境臺灣，且來臺後均安排至
    雪芙蘭應召站或其他地方賣淫，共同自該賣淫所得中抽佣牟
    利等事實，固為被告邵永泰所自承，惟其否認對於該等以假
    結婚使大陸女子進入臺灣犯行有犯意聯絡，以前詞置辯。查
    上開引進大陸地區女子胡豔、王藍藍、李文斌之相關手續及
    費用，各係由被告龐玉瑞、吳慶祥、方清宗出面辦理及出資
    支付等情，已據證人羅元嶺、楊哲雄、王大維分別於偵查、
    調查局詢問及警詢中證述明確（A14 卷第551 頁、A6卷第13
    0 頁、第209 頁），並經證人方清宗於警詢、偵查及原審審
    理中一致證述：伊係辦理大陸女子李文斌來臺後，始將李文
    斌交給經營雪芙蘭應召站之老闆邵永泰；李文斌假結婚及來
    臺費用均由伊支出，再由李文斌來臺後賣淫所得中扣除清償
    等語不移（A14 卷第623 頁、第630 頁、原審訴字759 號卷
    二第300 至302 頁），上開大陸女子來臺之手續與費用，既
    均由其引進者（即經紀）自行辦理及支付，被告邵永泰僅於
    上開大陸女子入境來臺後，始接洽安排至雪芙蘭應召站媒介
    性交牟利，則難認其對於該等以假結婚使大陸女子非法進入
    臺灣地區之犯行，事前知悉或有授意辦理，其前揭所辯：該
    等大陸女子係由經紀人自行引進，伊對於引進過程均不知情
    ，亦無授意等語，尚非無稽，堪予採信。至公訴人雖舉卷附
    被告吳慶祥與謝明宏通話之通訊監察譯文（A10 卷第18頁）
    ，其中對話內容如下：
    96年7 月17日凌晨2 時17分
      吳：大仔有打電話給我，說要出3 分之1 說叫我跟你坐高
          鐵上去，用人頭去釣。他說叫阿傑拿相片上去，叫朋
          友找看看，桃園沒有幾間。
    96年7 月17日凌晨2 時28分
      謝：大仔說今晚會回來，大仔要和我們結帳。
      吳：大仔可能會說沒有錢。
      謝：我會說錢不全都是我的。
      吳：公司總共剩7 隻而已，瑞仔欠我的錢是28100。
    96年7 月17日15時57分
      謝：瑞仔說要去跟大仔拿錢
          …。
    而上開通話中之「大仔」係指被告邵永泰，固據被告吳慶祥
    於調查局詢問時供明在卷（A10 卷第5 頁），惟該等通話之
    時間，均係於大陸女子王藍藍來臺且自行逃跑之後，且觀之
    其對話內容，被告邵永泰即便與吳慶祥間有金錢往來，然其
    等確有共同媒介王藍藍與人性交並從中抽佣朋分之犯行，既
    如前述，尚無從僅憑上開通話內容即遽以推論被告邵永泰對
    於上開引進王藍藍來臺已有出資參與。此外，公訴人均未舉
    出其他積極證據證明被告邵永泰就各該以假結婚使大陸女子
    胡豔、王藍藍、李文斌非法入境臺灣之犯行，有何犯意聯絡
    或行為分擔，自難遽入其於罪。
 3、綜上，依卷存證據，均無法證明被告邵永泰、吳慶祥、呂嘉
    文有何公訴人所指之前開犯行，不能證明被告等犯罪，此部
    分自應對其等諭知無罪。
五、原審因而以不能證明被告邵永泰、呂嘉文及吳慶祥此部分之
    犯罪，而為該被告3 人無罪之諭知，核無違誤；檢察官上訴
    意旨，以原判決認識用法有所違誤，指摘原判決此部分不當
    ，為無理由，應予駁回。
伍、原審判決關於同案被告黃志祥、王大維、陳益川、楊坤茂、
    王掙琦、許迦南、黃譯興、陳世忠及楊天安部分，暨被告林
    姿妤被訴無罪部分、羅元嶺被訴免訴部分，均未經檢察官上
    訴，已告確定，自不另論列，且本院既就本件以一罪一罰論
    處，是就原審因認係集合犯，而就上開被告論以共同正犯部
    分，亦不贅予論述；另被告羅元嶺部分，依首揭所述，逕均
    附此敘明。
據上論斷，應依刑事訴訟法第368 條、第369 條第1 項前段、第
371 條、第364 條、第299 條第1 項前段、第300 條，兒童及少
年性交易防制條例第23條第2 項，臺灣地區與大陸地區人民關係
條例第79條第2 項、第4 項，刑法第2 條第1 項、第11條前段、
第28條、第231 條第1 項、第216 條、第212 條、第214 條、第
25條第2 項、第55條、第41條第1 項前段、第8 項、第51條第5
款、第7 款、第9 款、第38條第1 項第2 款、第3 款，修正前刑
法第55條後段、第51條第5 款，刑法施行法第1 條之1 ，中華民
國九十六年罪犯減刑條例第2 條第1 項第3 款、第7 條、第11條
，判決如主文。
本案經檢察官呂建昌到庭執行職務。
中    華    民    國   100    年    12    月    15    日
              刑事第三庭    審判長法  官  張意聰
                                  法  官  簡志瑩  
                                  法  官  莊松泉
以上正本證明與原本無異。
如不服本判決應於收受本判決後10日內向本院提出上訴書狀，其
未敘述上訴理由者，並得於提起上訴後10日內向本院補提理由書
狀（均須按他造當事人之人數附繕本）「切勿逕送上級法院」。
本判決無罪部分，須符合刑事妥速審判法第9 條之規定始得上訴
。
刑事妥速審判法第9 條規定：
除前條情形外，第二審法院維持第一審所為無罪判決，提起上訴
之理由，以下列事項為限：
  一  判決所適用之法令牴觸憲法。
  二  判決違背司法院解釋。
  三  判決違背判例。
刑事訴訟法第377 條至第379 條、第393 條第1 款之規定，於前
項案件之審理，不適用之。
中    華    民    國   100    年    12    月    15    日
                                  書記官  吳華榮


附錄本判決論罪科刑法條：
刑法第231 條第1 項：
意圖使男女與他人為性交或猥褻之行為，而引誘、容留或媒介以
營利者，處5 年以下有期徒刑，得併科10萬元以下罰金。以詐術
犯之者，亦同。
兒童及少年性交易防制條例第23條第1 項、第2 項：
引誘、容留、媒介、協助或以他法，使未滿十八歲之人為性交易
者，處1 年以上7 年以下有期徒刑，得併科新臺幣3 百萬元以下
罰金。以詐術犯之者，亦同。
意圖營利而犯前項之罪者，處3 年以上10年以下有期徒刑，併科
新臺幣5 百萬元以下罰金。
修正前臺灣地區與大陸地區人民關係條例第79條第1 項：
違反第15條第1 款規定者，處5 年以下有期徒刑、拘役或併科新
臺幣50萬元以下罰金。
修正後臺灣地區與大陸地區人民關係條例第79條第1 項、第2 項
、第4 項：
違反第15條第1 款規定者，處1 年以上7 年以下有期徒刑，得併
科新臺幣1 百萬元以下罰金。
意圖營利而犯前項之罪者，處3 年以上10年以下有期徒刑，得併
科新臺幣5 百萬元以下罰金。
前三項之未遂犯罰之。
刑法第212 條：
偽造、變造護照、旅券、免許證、特許證及關於品行、能力服務
或其他相類之證書、介紹書，足以生損害於公眾或他人者，處1
年以下有期徒刑、拘役或3 百元以下罰金。
刑法第214 條：
明知為不實之事項，而使公務員登載於職務上所掌之公文書，足
以生損害於公眾或他人者，處3 年以下有期徒刑、拘役或5 百元
以下罰金。
刑法第216 條：
行使第210 條至第215 條之文書者，依偽造、變造文書或登載不
實事項或使登載不實事項之規定處斷。


附表一：
┌───┬────┬───────────────────────┐
│被告  │對應事實│      主    文    欄                          │
├───┼────┼───────────────────────┤
│      │事實一之│邵永泰共同犯圖利媒介性交罪共柒罪，各處有期徒刑│
│      │(一)      │拾月。扣案如附表二所示之物均沒收。            │
│      ├────┼───────────────────────┤
│邵永泰│事實一之│邵永泰共同犯圖利使未滿十八歲之人為性交易罪共貳│
│      │(二)      │罪，各處有期徒刑年陸月，均併科罰金新臺幣貳拾│
│      │        │萬元，罰金如易服勞役，以新臺幣壹仟元折算壹日。│
│      │        │扣案如附表二所示之物均沒收。                  │
│      ├────┼───────────────────────┤
│      │事實    │邵永泰共同犯臺灣地區與大陸地區人民關係條例第七│
│      │二之(一)  │十九條第二項之圖利使大陸地區人民非法進入臺灣地│
│      │        │區罪，處有期徒刑年陸月。扣案如附表三編號1至3│
│      │        │所示之物均沒收。                              │
│      ├────┼───────────────────────┤
│      │事實    │邵永泰共同犯臺灣地區與大陸地區人民關係條例第七│
│      │二之(二)  │十九條第二項之圖利使大陸地區人民非法進入臺灣地│
│      │        │區罪，未遂，處有期徒刑壹年捌月，扣案如附表三編│
│      │        │號4 所示之物沒收。                            │
├───┼────┼───────────────────────┤
│林姿妤│事實    │林姿妤共同犯圖利媒介性交罪共柒罪，各處有期徒刑│
│      │一之(一)  │捌月，扣案如附表二所示之物均沒收。            │
│      ├────┼───────────────────────┤
│      │事實    │林姿妤共同犯臺灣地區與大陸地區人民關係條例第七│
│      │二之(一)  │十九條第二項之圖利使大陸地區人民非法進入臺灣地│
│      │        │區罪，處有期徒刑年肆月，扣案如附表三編號1至3│
│      │        │所示之物均沒收。                              │
├───┼────┼───────────────────────┤
│呂嘉文│事實    │呂嘉文共同犯圖利媒介性交罪共柒罪，各處有期徒刑│
│      │一之(一)  │捌月，扣案如附表二所示之物均沒收。            │
│      ├────┼───────────────────────┤
│      │事實    │呂嘉文共同犯臺灣地區與大陸地區人民關係條例第七│
│      │二之(一)  │十九條第二項之圖利使大陸地區人民非法進入臺灣地│
│      │        │區罪，處有期徒刑年肆月，扣案如附表三編號1至3│
│      │        │所示之物均沒收。                              │
│      ├────┼───────────────────────┤
│      │事實    │呂嘉文共同犯臺灣地區與大陸地區人民關係條例第七│
│      │二之(二)  │十九條第二項之圖利使大陸地區人民非法進入臺灣地│
│      │        │區罪，未遂，處有期徒刑壹年陸月，扣案如附表三編│
│      │        │號4 所示之物沒收。                            │
├───┼────┼───────────────────────┤
│龐玉瑞│事實    │龐玉瑞共同犯圖利媒介性交罪共柒罪，各處有期徒刑│
│      │一之(一)  │捌月，扣案如附表二所示之物均沒收。            │
│      ├────┼───────────────────────┤
│      │事實    │龐玉瑞共同犯臺灣地區與大陸地區人民關係條例第七│
│      │二之(一)  │十九條第二項之圖利使大陸地區人民非法進入臺灣地│
│      │        │區罪，處有期徒刑年肆月，扣案如附表三編號1至3│
│      │        │所示之物均沒收。                              │
│      ├────┼───────────────────────┤
│      │事實四  │龐玉瑞共同犯臺灣地區與大陸地區人民關係條例第七│
│      │        │十九條第二項之圖利使大陸地區人民非法進入臺灣地│
│      │        │區罪，處有期徒年貳月；減為有期徒刑壹年柒月。│
├───┼────┼───────────────────────┤
│翁郁原│事實    │翁郁原共同犯圖利媒介性交罪共柒罪，各處有期徒刑│
│      │一之(一)  │捌月，扣案如附表二所示之物均沒收。            │
│      ├────┼───────────────────────┤
│      │事實    │翁郁原共同犯臺灣地區與大陸地區人民關係條例第七│
│      │二之(一)  │十九條第二項之圖利使大陸地區人民非法進入臺灣地│
│      │        │區罪，處有期徒刑年肆月，扣案如附表三編號1至3│
│      │        │所示之物均沒收。                              │
├───┼────┼───────────────────────┤
│吳慶祥│事實    │吳慶祥共同犯圖利媒介性交罪共柒罪，各處有期徒刑│
│      │一之(一)  │捌月，扣案如附表二所示之物均沒收。            │
│      ├────┼───────────────────────┤
│      │事實五  │吳慶祥共同犯臺灣地區與大陸地區人民關係條例第七│
│      │        │十九條第二項之圖利使大陸地區人民非法進入臺灣地│
│      │        │區罪，處有期徒刑年貳月。                    │
├───┼────┼───────────────────────┤
│方清宗│事實    │方清宗共同犯圖利媒介性交罪共柒罪，各處有期徒刑│
│      │一之(一)  │陸月，扣案如附表二所示之物均沒收。            │
│      ├────┼───────────────────────┤
│      │事實六  │方清宗共同犯臺灣地區與大陸地區人民關係條例第七│
│      │        │十九條第二項之圖利使大陸地區人民非法進入臺灣地│
│      │        │區罪，處有期徒刑年貳月，扣案之來臺機場面試題│
│      │        │目壹份沒收。                                  │
├───┼────┼───────────────────────┤
│      │事實一之│林庠笙共同犯圖利媒介性交罪共柒罪，各處有期徒刑│  
│      │(一)      │捌月。扣案如附表二所示之物均沒收。            │  
│林庠笙├────┼───────────────────────┤
│      │事實一之│林庠笙共同犯圖利使未滿十八歲之人為性交易罪，處│
│      │(二)      │有期徒刑年貳月，併科罰金新臺幣拾貳萬元，罰金│
│      │        │如易服勞役，以新臺幣壹仟元折算壹日。扣案如附表│
│      │        │二所示之物均沒收。                            │
├───┼────┼───────────────────────┤  
│      │事實一之│陳世宏共同犯圖利媒介性交罪共柒罪，各處有期徒刑│  
│      │(一)      │捌月。扣案如附表二所示之物均沒收。            │  
│陳世宏├────┼───────────────────────┤
│      │事實一之│陳世宏共同犯圖利使未滿十八歲之人為性交易罪，處│
│      │(二)      │有期徒刑年貳月，併科罰金新臺幣拾貳萬元，罰金│
│      │        │如易服勞役，以新臺幣壹仟元折算壹日。扣案如附表│
│      │        │二所示之物均沒收。                            │
├───┼────┼───────────────────────┤  
│      │事實一之│鄭秀華共同犯圖利媒介性交罪共柒罪，各處有期徒刑│  
│鄭秀華│(一)      │陸月，如易科罰金，均以新臺幣壹仟元折算壹日。扣│  
│      │        │案如附表二所示之物均沒收。                    │
└───┴────┴───────────────────────┘
附表二：（事實一圖利媒介性交罪應沒收之物）
┌──┬────────────────┬────────────┐
│編號│應沒收之物及數量                │ 備註                   │
├──┼────────────────┼────────────┤
│1   │營業所得現金共計201,100元       │                        │
│    │（分別為現鈔129,600元、         │97/4/24 邵永泰住處查扣、│
│    │             59,000元、         │同日陳世宏住處查扣、    │
│    │             12,500元）         │97/3/26 黃進賜車上查扣  │
├──┼────────────────┼────────────┤
│2   │筆記本1 本                      │97/4/24 邵永泰住處查扣  │
│    ├────────────────┤                        │
│    │每日營業資料6 張                │                        │
│    ├────────────────┤                        │
│    │行動電話15支                    │                        │
│    ├────────────────┤                        │
│    │雜記資料1份、10張               │                        │
├──┼────────────────┼────────────┤
│3   │行動電話0000000000號1 支        │97/4/24 林庠笙住處查扣  │
│    ├────────────────┤                        │
│    │帳單1 張                        │                        │
│    ├────────────────┤                        │
│    │記載飯店名稱之便條紙1 本        │                        │
├──┼────────────────┼────────────┤
│4   │手機9 支                        │97/4/24 陳世宏住處及車上│
│    ├────────────────┤查扣                    │
│    │記事本6 本                      │                        │
│    ├────────────────┤                        │
│    │薪資袋1 批                      │                        │
│    ├────────────────┤                        │
│    │飯店名稱15張                    │                        │
│    ├────────────────┤                        │
│    │薪資記錄單1張                   │                        │
│    ├────────────────┤                        │
│    │未使用之保險套7 個              │                        │
│    ├────────────────┤                        │
│    │潤滑液1 瓶                      │                        │
│    ├────────────────┤                        │
│    │避孕藥21顆                      │                        │
│    ├────────────────┤                        │
│    │女性荷爾蒙28顆                  │                        │
├──┼────────────────┼────────────┤
│5   │記事本1 本                      │97/4/24 龐玉瑞住處查扣  │
│    ├────────────────┤                        │
│    │電話簿1 本                      │                        │
│    ├────────────────┤                        │
│    │行動電話12支                    │                        │
│    ├────────────────┤                        │
│    │SIM 卡27張                      │                        │
├──┼────────────────┼────────────┤
│6   │記事本2 本                      │97/4/24 許迦南住處查扣  │
│    ├────────────────┤                        │
│    │新進司機林奇霆資料1 張          │                        │
│    ├────────────────┤                        │
│    │飯店資料1 張                    │                        │
│    ├────────────────┤                        │
│    │車牌資料2 張                    │                        │
├──┼────────────────┼────────────┤
│7   │行動電話0000000000號1 支        │97/3/26 黃進賜車上查扣  │
│    ├────────────────┤                        │
│    │保險套45個                      │                        │
│    ├────────────────┤                        │
│    │潤滑劑3 瓶                      │                        │
│    ├────────────────┤                        │
│    │電話簿1 本                      │                        │
│    ├────────────────┤                        │
│    │記事本1 本                      │                        │
└──┴────────────────┴────────────┘
附表三：
┌──┬────────────────┬─────────────┐      
│編號│   應沒收物品及數量             │     備    註             │      
├──┼────────────────┼─────────────┤        
│1   │雜記資料乙份（記載仲秀杰、仲曉波│97/4/24 於邵永泰熱河二街  │        
│    │來臺機票等費用）                │住處查扣                  │      
├──┼────────────────┼─────────────┤        
│2   │變造之馬來西亞護照壹本（署名「  │仲秀杰持用，本案查扣      │      
│    │LOH YONG YIN」，中譯「羅永英」）│                          │      
├──┼────────────────┼─────────────┤      
│3   │變造之馬來西亞護照壹本（署名「  │仲曉波持用，另案查扣於桃園│      
│    │OOI CHIN MEI」）                │地院97年易字第57號        │      
├──┼────────────────┼─────────────┤      
│4   │變造之南韓護照壹本（含入境登記表│陳熠平持用，另案查扣於桃園│      
│    │壹張）                          │地院97年易字第375 號      │      
└──┴────────────────┴─────────────┘